【裁判字號】    90,重訴,9
【裁判日期】    901024
【裁判案由】    槍砲彈藥刀械管制等
【裁判全文】
臺灣板橋地方法院刑事判決                              九十年度重訴字第九號
    公  訴  人  臺灣板橋地方法院檢察署檢察官
    被      告  庚○○
    選任辯護人  陳石山
                王東山
    被      告  天○○
    指定辯護人  乙○
    被      告  己○○
    選任辯護人  邱群傑
                王東山
                陳石山
    被      告  卯○○
    選任辯護人  趙國生
                曾孝賢
    被      告  寅○○
    選任辯護人  畢禹皓
    被      告  壬○○
    選任辯護人  張質平
    被      告  亥○○
    選任辯護人  戴銀生
    被      告  子○○
    選任辯護人  邱群傑
                劉玉津
                張智剛
    被      告  申○○
                辛○○
    右二被告共同
    指定辯護人  乙○
    被      告  午○○
                巳○○
    右一被告
    選任辯護人  李建賢
    被      告  癸○○
    選任辯護人  張智剛
                劉玉津
    被      告  丙○○
    指定辯護人  乙○
    被      告  甲○○
    選任辯護人  林俊倩
    被      告  丑○○
    選任辯護人  蕭介生
    被      告  丁承德
    選任辯護人  王富茂
                劉錦綸  律師
右被告因違反槍砲彈藥刀械管制條例等案件，經檢察官提起公訴（八十九年度偵字第
二一五五七、二一五五八、二二七０二、二三一八０號，九十年度偵字第一二二四、
一五０二、三一四一、三五七三、四００三號）及移送併辦（台灣桃園地方法院檢察
署九十年度偵字第六四七六、一一四八四號），乙○判決如左：
    主  文
庚○○共同連續未經許可，販賣衝鋒槍，處死刑，褫奪公權終身，併科罰金新臺幣壹
仟貳佰萬元，罰金如易服勞役，以罰金總額與陸個月之日數比例折算。扣案之提單肆
紙、發電機說明書壹份、發電機壹部、比利時白朗寧（BROWNING）廠製口徑九MM之制
式半自動手槍壹支（槍枝管制編號：0000000000），德國WALTHER廠製P九
九型口徑九MM之制式半自動手槍參支（槍枝管制編號：0000000000至00
00000000），及德國ＨＫ廠製USP COMPACT型口徑九MM之半自動制式手槍拾
參支（槍枝管制編號：0000000000至0000000000）及供白朗寧
槍用之彈匣參個、供德國WALTHER廠製P九九型口徑九MM之制式半自動手槍用之彈匣陸
個、供德國ＨＫ廠製USP COMPACT型口徑九MM之半自動制式手槍用之彈匣貳拾柒個，
另彈匣壹個（無法供上述槍枝使用），及制式口徑九MM子彈壹仟參佰肆拾顆（扣得壹
仟參佰玖拾顆，鑑驗試射伍拾顆）、制式口徑零點三八吋子彈壹佰貳拾顆、制式口徑
零點二五吋手槍子彈柒拾貳顆、制式口徑九MM手槍子彈壹佰玖拾捌顆，及彈匣肆個，
均沒收；又未經許可，販賣獵槍，處有期徒刑參年；又共同未經許可，持有刀械，處
有期徒刑肆月，匕首壹支沒收；又共同持有第二級毒品，處有期徒刑肆月，大麻貳包
（合計淨重肆拾伍點肆壹公克）沒收銷燬之。應執行死刑，褫奪公權終身。扣案之提
單肆紙、發電機說明書壹份、發電機壹部、比利時白朗寧（BROWNING）廠製口徑九MM
之制式半自動手槍壹支（槍枝管制編號：0000000000），德國WALTHER廠
製P九九型口徑九MM之制式半自動手槍參支（槍枝管制編號：0000000000
至0000000000），及德國ＨＫ廠製USP COMPACT型口徑九MM之半自動制式
手槍拾參支（槍枝管制編號：0000000000至0000000000）及供
白朗寧槍用之彈匣參個、供德國WALTHER廠製P九九型口徑九MM之制式半自動手槍用之
彈匣陸個、供德國ＨＫ廠製USP COMPACT型口徑九MM之半自動制式手槍用之彈匣貳拾
柒個，另彈匣壹個（無法供上述槍枝使用），及制式口徑九MM子彈壹仟參佰肆拾顆（
扣得壹仟參佰玖拾顆，鑑驗試射伍拾顆）、制式口徑零點三八吋子彈壹佰貳拾顆、制
式口徑零點二五吋手槍子彈柒拾貳顆、制式口徑九MM手槍子彈壹佰玖拾捌顆，及彈匣
肆個，匕首壹支，均沒收，大麻貳包（合計淨重肆拾伍點肆壹公克）沒收銷燬之。
辛○○共同連續未經許可，販賣衝鋒槍，免刑。扣案之提單肆紙、發電機說明書壹份
、發電機壹部、比利時白朗寧（BROWNING）廠製口徑九MM之制式半自動手槍壹支（槍
枝管制編號：0000000000），德國WALTHER廠製P九九型口徑九MM之制式半
自動手槍參支（槍枝管制編號：0000000000至0000000000），
及德國ＨＫ廠製USP COMPACT型口徑九MM之半自動制式手槍拾參支（槍枝管制編號：
0000000000至0000000000）及供白朗寧槍用之彈匣參個、供德
國WALTHE R廠製P九九型口徑九MM之制式半自動手槍用之彈匣陸個、供德國ＨＫ廠製
USP COHEMPACT型口徑九MM之半自動制式手槍用之彈匣貳拾柒個，另彈匣壹個（無法
供上述槍枝使用），及制式口徑九MM子彈壹仟參佰肆拾顆（扣得壹仟參佰玖拾顆，鑑
驗試射伍拾顆）、制式口徑零點三八吋子彈壹佰貳拾顆、制式口徑零點二五吋手槍子
彈柒拾貳顆、制式口徑九MM手槍子彈壹佰玖拾捌顆，及彈匣肆個，均沒收；又共同未
經許可，持有刀械，免刑，匕首壹支沒收；又共同持有第二級毒品，免刑，大麻貳包
（合計淨重肆拾伍點肆壹公克）沒收銷燬之。
申○○共同連續未經許可，販賣手槍，免刑。扣案之捷克CZ廠製口徑零點二五吋制式
半自動手槍貳支（槍枝管制編號：0000000000、00000000000
，槍號Ｚ五一一０三一，Ｚ五一０九三六），口徑零點二五吋制式半自動手槍彈拾伍
顆（扣得貳拾壹顆，鑑驗試射陸顆）沒收。
天○○共同未經許可，運輸手槍，處有期徒刑拾年，併科罰金新臺幣參佰萬元，罰金
如易服勞役，以罰金總額與陸個月之日數比例折算。並應於刑之執行完畢或赦免後，
令入勞動場所，強制工作參年。扣案之提單肆紙、發電機說明書壹份、發電機壹部、
比利時白朗寧（BROWNING）廠製口徑九MM之制式半自動手槍壹支（槍枝管制編號：0
000000000），德國WALTHER廠製P九九型口徑九MM之制式半自動手槍參支（
槍枝管制編號：0000000000至0000000000），及德國ＨＫ廠製
USP COMPACT型口徑九MM之半自動制式手槍拾參支（槍枝管制編號：0000000
000至0000000000）及供白朗寧槍用之彈匣參個、供德國WALTHER廠製P
九九型口徑九MM之制式半自動手槍用之彈匣陸個、供德國ＨＫ廠製USP COMPACT 型口
徑九MM之半自動制式手槍用之彈匣貳拾柒個，另彈匣壹個（無法供上述槍枝使用），
及制式口徑九MM子彈壹仟參佰肆拾顆（扣得壹仟參佰玖拾顆，鑑驗試射伍拾顆）、制
式口徑零點三八吋子彈壹佰貳拾顆，均沒收。
卯○○、巳○○共同連續未經許可，持有衝鋒槍，卯○○累犯，處有期徒刑玖年，巳
○○處有期徒刑柒年，均併科罰金新臺幣參佰萬元，罰金如易服勞役，以罰金總額與
陸個月之日數比例折算。並均應於刑之執行完畢或赦免後，令入勞動場所，強制工作
參年。
丑○○共同未經許可，持有手槍，處有期徒刑柒年，併科罰金新臺幣貳佰萬元，罰金
如易服勞役，以罰金總額與陸個月之日數比例折算。並應於刑之執行完畢或赦免後，
令入勞動場所，強制工作參年。
子○○共同連續未經許可，販賣衝鋒槍，累犯，處有期徒刑貳拾年，併科罰金新臺幣
陸佰萬元，罰金如易服勞役，以罰金總額與陸個月之日數比例折算。並應於刑之執行
完畢或赦免後，令入勞動場所，強制工作參年。扣案之捷克製CZ七五COMPACT型制式
九MM口徑半自動手槍壹支（槍枝管制編號：0000000000）、美國BERETTA
廠MOD. 21A口徑零點二五吋半自動手槍壹支（槍枝管制編號：0000000000
）、口徑九MM制式子彈壹顆、捷克CZ廠製口徑六點三五MM之制式半自動手槍壹支（槍
枝管制編號：0000000000，槍號為Z五０六八二八）、以色列IMI廠製JERI
CHO 941FBL型口徑九MM之制式半自動手槍壹支（槍枝管制編號：000000000
0，槍號為X0000000）、具殺傷力之土造子彈玖顆（扣得拾參顆，鑑驗試射
肆顆，直徑約九MM之金屬彈頭）、美國INTRATEC廠製TEC-九M型口徑九MM之制式半自
動手槍壹支（槍枝管制編號：0000000000）、仿克拉克半自動手槍改造手
槍壹支（槍枝管制編號：0000000000）、捷克CZ廠製七五COMPACT型制式
九MM口徑半自動手槍壹支（槍枝管制編號：0000000000，槍號B六一四六
）、義大利BERETTA廠製84型口徑九MM之制式半自動手槍壹支（槍枝管制編號：00
00000000，槍號Ｄ八五三六九Ｙ）、比利時BROWNING  ARMS COMPANY製BDA
-380型口徑九MM（零點三八吋）之制式半自動手槍壹支（槍枝管制編號：00000
00000，槍號為ＮＴ０三九八）、蘇聯製口徑九MM（零點三八吋）之制式半自動
馬可洛夫手槍壹支（槍枝管制編號：0000000000）、中共NORINCO廠製七
七型口徑七點六二MM之制式半自動黑星手槍一支（槍枝管制編號：00000000
00，槍號為0000000）、制式口徑九MM子彈拾參顆（扣得參拾壹顆，鑑驗試
射拾捌顆，壹顆無法擊發，係不發彈）、制式九MM（零點三八吋）子彈拾陸顆（扣得
貳拾伍顆，試射玖顆）、制式口徑七點六二MM子彈貳顆（扣得伍顆，試射參顆），均
沒收；又共同未經許可，持有獵槍，累犯，處有期徒刑貳年，併科罰金新臺幣貳佰萬
元，罰金如易服勞役，以罰金總額與陸個月之日數比例折算。扣案制式12GAUGE霰彈
槍壹支（槍枝管制編號：0000000000），制式12GAUGE霰彈拾肆顆（扣得
拾陸顆，鑑驗試射貳顆）均沒收；又意圖為自己不法之所有，而侵占遺失物，處罰金
貳仟元，罰金如易服勞役，以參佰元折算壹日；又行使偽造私文書，足以生損害於他
人，累犯，處有期徒刑拾月，變造於「柳聰明」國民身分證上之照片壹張、偽簽於華
國當舖當票顧客簽名欄上之「柳聰明」署押壹枚沒收。應執行有期徒刑貳拾年，併科
罰金新臺幣柒佰萬元，罰金如易服勞役，以罰金總額與陸個月之日數比例折算。並應
於刑之執行完畢或赦免後，令入勞動場所，強制工作參年。扣案之捷克製CZ七五COMP
ACT型制式九MM口徑半自動手槍壹支（槍枝管制編號：0000000000）、美
國BERETTA廠MOD.21A口徑零點二五吋半自動手槍壹支（槍枝管制編號：000000
0000）、口徑九MM制式子彈壹顆、捷克CZ廠製口徑六點三五MM之制式半自動手槍
壹支（槍枝管制編號：0000000000，槍號為Z五０六八二八）、以色列IMI
廠製JERICHO 941FBL型口徑九MM之制式半自動手槍壹支（槍枝管制編號：00000
00000，槍號為X0000000）、具殺傷力之土造子彈玖顆（扣得拾參顆，
鑑驗試射肆顆，直徑約九MM之金屬彈頭）、美國INTRATEC廠製TEC-九M型口徑九MM之
制式半自動手槍壹支（槍枝管制編號：0000000000）、仿克拉克半自動手
槍改造手槍壹支（槍枝管制編號：0000000000）、捷克CZ廠製七五COMPAC
T型制式九MM口徑半自動手槍壹支（槍枝管制編號：0000000000，槍號B六
一四六）、義大利BERETTA廠製84型口徑九MM之制式半自動手槍壹支（槍枝管制編號
：0000000000，槍號Ｄ八五三六九Ｙ）、比利時BROWNING ARMS COMPANY
製BDA-380型口徑九MM（零點三八吋）之制式半自動手槍壹支（槍枝管制編號：00
00000000，槍號為ＮＴ０三九八）、蘇聯製口徑九MM（零點三八吋）之制式
半自動馬可洛夫手槍壹支（槍枝管制編號：0000000000）、中共NORINCO
廠製七七型口徑七點六二MM之制式半自動黑星手槍一支（槍枝管制編號：00000
00000，槍號為0000000）、制式口徑九MM子彈拾參顆（扣得參拾壹顆，
鑑驗試射拾捌顆，壹顆無法擊發，係不發彈）、制式九MM（零點三八吋）子彈拾陸顆
（扣得貳拾伍顆，試射玖顆）、制式口徑七點六二MM子彈貳顆（扣得伍顆，試射參顆
），制式12GAUGE霰彈槍壹支（槍枝管制編號：0000000000），制式12GAU
GE霰彈拾肆顆，變造於「柳聰明」國民身分證上之照片壹張、偽簽於華國當舖當票顧
客簽名欄上之「柳聰明」署押壹枚均沒收。
癸○○共同未經許可，持有獵槍，累犯，處有期徒刑貳年，併科罰金新臺幣貳佰萬元
，罰金如易服勞役，以罰金總額與陸個月之日數比例折算。扣案制式12GAUGE霰彈槍
壹支（槍枝管制編號：0000000000），制式12GAUGE霰彈拾肆顆，均沒收
；又偽造署押，足以生損害於公眾及他人，累犯，處有期徒刑伍月，偽造之「郭振福
」署押貳枚沒收。應執行有期徒刑貳年貳月，併科罰金新臺幣貳佰萬元，罰金如易服
勞役，以罰金總額與陸個月之日數比例折算。扣案之制式12GAUGE霰彈槍壹支（槍枝
管制編號：0000000000），制式12GAUGE霰彈拾肆顆，及「郭振福」署押
貳枚均沒收。
己○○連續未經許可，販賣手槍，處有期徒刑拾伍年，併科罰金新臺幣參佰萬元，罰
金如易服勞役，以罰金總額與陸個月之日數比例折算。
甲○○未經許可，持有手槍，累犯，處有期徒刑陸年，併科罰金新臺幣貳佰萬元，罰
金如易服勞役，以罰金總額與陸個月之日數比例折算。
壬○○連續未經許可，持有自動步槍，處有期徒刑柒年，併科罰金新臺幣貳佰萬元，
罰金如易服勞役，以罰金總額與陸個月之日數比例折算。扣案美國BUSH MASTER廠製
XM15-E2S型制式口徑五點五六MM自動步槍壹支（槍枝管制編號：000000000
0），制式口徑五點五六MM步槍彈拾陸顆（扣得拾捌顆，鑑驗試射貳顆），均沒收。
丁承德未經許可，持有手槍，處有期徒刑捌年，併科罰金新臺幣貳佰萬元，罰金如易
服勞役，以罰金總額與陸個月之日數比例折算。並應於刑之執行完畢或赦免後，令入
勞動場所，強制工作參年。
寅○○共同連續未經許可，販賣手槍，處有期徒刑拾肆年，併科罰金新臺幣參佰萬元
，罰金如易服勞役，以罰金總額與陸個月之日數比例折算。並應於刑之執行完畢或赦
免後，令入勞動場所，強制工作參年。
亥○○共同連續未經許可，販賣手槍，處有期徒刑拾參年，併科罰金新臺幣參佰萬元
，罰金如易服勞役，以罰金總額與陸個月之日數比例折算。並應於刑之執行完畢或赦
免後，令入勞動場所，強制工作參年。
午○○藏匿犯人，處有期徒刑伍月，如易科罰金，以參佰元折算壹日。
丙○○無罪。
    事  實
一、庚○○於民國（下同）八十七年間，因犯偽造文書罪，經判處有期徒刑四月，緩
    刑二年確定（未構成累犯）。天○○曾犯賭博罪，經判處有期徒刑一年，於七十
    七年二月二十六日執行完畢（未構成累犯）。己○○於八十三年間曾因過失傷害
    罪，經判處有期徒刑五月，緩刑二年，於八十四年二月二十五日確定（未構成累
    犯）。子○○有妨害自由、槍砲彈藥刀械管制條例、贓物、違反麻醉藥品管理條
    例、組織犯罪條例、毀損罪等多次前科，其中八十六年間違反麻醉藥品管理條例
    罪，經台灣台北地方法院判處有期徒刑七月確定，於八十八年十月七日執行完畢
    ；又其在八十六年間另犯組織犯罪條例罪，經台灣高等法院花蓮分院判處有期徒
    刑三年，並於刑之執行完畢後，令入勞動處所工作三年，因未到案執行，而遭通
    緝。卯○○於八十七年間曾犯恐嚇罪，經判處有期徒刑五月，於八十八年七月二
    十一日執行完畢。申○○曾犯妨害自由、藥物藥商管理條例、及二次麻醉藥品管
    理條例罪，經分別判處有期徒刑十月、一年四月、六月、七月，分別於七十八年
    十月二十三日、八十年八月二十八日、八十二年十月二十六日、八十二年四月二
    十八日執行完畢（未構成累犯）。巳○○有恐嚇、傷害、槍砲彈藥刀械管制條例
    、偽造文書、殺人未遂等前科，其中於八十四年間因犯殺人未遂及槍砲彈藥刀械
    管制條例等罪，經各判處有期徒刑六年及一年二月，應執行有期徒刑七年確定，
    入監服刑，於八十八年三月二十六日假釋付保護管束，現尚在假釋期間內。丑○○曾三次犯賭博罪，經分別判處有期徒刑五月、六月及罰金一千五百元，各於七
    十二年七月二十八日、八十年七月三十日、八十三年一月四日執行完畢，又其於
    八十七年間因犯偽造有價證券罪，經判處有期徒刑三年二月（未構成累犯）。癸○○有恐嚇、違反麻醉藥品管理條例前科，其於七十九年間因違反麻醉藥品管理
    條例罪，施用部分經判處有期徒刑四月、販賣部分經判處有期徒刑五年六月，應
    執行有期徒刑五年六月確定，於八十五年四月二十五日縮刑期滿執行完畢。寅○○於八十一年間，因二次違反麻醉藥品管理條例罪，經判處有期徒刑四月及六月
    ，分別於八十一年七月三十一日及八十二年二月二十三日易科罰金執行完畢（未
    構成累犯）。甲○○於八十六年間犯傷害罪，經乙○判處有期徒刑六月，上訴台
    灣高等法院，經判決駁回確定，於八十七年四月二十三日易科罰金執行完畢。亥
    ○○於七十六年間因偽造文書罪，經判處有期徒刑四月確定，於七十七年六月十
    二日執行完畢（未構成累犯）。張翔飛於八十一年間犯妨害自由罪，經判處有期
    徒刑一年確定，於八十二年七月三日執行完畢（未構成累犯），均猶不知悔改。
二、庚○○明知制式12GAUGE霰彈槍及子彈，係屬槍砲彈藥刀械管制條例第四條所管
    制之槍砲、彈藥，未經許可，不得持有、販賣，竟於八十六年間在不詳地點自不
    詳姓名年籍之男子取得霰彈槍一支（槍枝管制編號：0000000000號，
    制式12GAUGE，無可供辨識之國別、廠牌、型號之標記，係可擊發子彈，具殺傷
    力，屬槍砲彈藥刀械管制條例第四條所稱之獵槍），及均具殺傷力之制式12GAU
    GE霰彈十六顆（鑑驗時試射二顆），隨即將之藏放於土城市世華銀行土城分行以
    他人名義申請承租之保險箱內，而非法持有之。嗣因經濟困窘，意圖牟利思欲脫
    售求現，適其朋友子○○（七十九年間透過庚○○胞弟己○○介紹而認識）知悉
    此事，乃將此事告知其朋友癸○○，兼以子○○係四海幫之成員（業經台灣高等
    法院花蓮分院八十八年度上重訴字第一號判決確定），為求擁槍自重，遂與癸○○基於持有該霰彈槍及子彈之犯意聯絡及行為分擔，推由子○○出面，而以癸○○之名義，於八十六年八月間某日，在臺北市○○路一八七巷一弄十六號二樓子
    ○○住處，以新台幣（下同）二十萬元向庚○○共同購買上開霰彈槍一支及十六
    發子彈，由癸○○收受後，二人共同將該霰彈槍及子彈藏放於臺北市○○○路○
    段三九一巷四十號癸○○住處或台北市○○街七十二之三號子○○居住處等地，
    而共同未經許可非法持有。嗣庚○○經濟仍未見好轉，兼以生活奢華、揮霍無度
    ，手頭愈形拮据，需錢更為孔急，見走私槍械子彈可牟取暴利（庚○○為乙○八
    十八年度重訴字第二十七號、台灣高等法院上訴字第四０二四號王仁琪等人違反
    槍砲彈藥刀械管制條例案件之重要關係證人），亟思自國外走私進口槍械子彈販
    賣圖利，惟苦無適當走私方法及機會，嗣八十八年九月二十一日凌晨，台灣地區
    發生百年來之大地震，因電力輸送受損，市面上急需發電機救急，庚○○認有機
    可乘，與其同居女友辛○○，均明知槍械、子彈（含零件）係懲治走私條例管制
    公告管制物品項目及其數額所公告管制之進出口物品，竟基於私運管制物品槍彈
    進口、販賣圖利、行使偽造私文書之概括犯意聯絡及行為分擔：
（一）於八十八年十月間，由庚○○以新台幣一萬元至四萬元不等之價錢，自柬埔寨
      不詳姓名年籍之人購得捷克ＣＺ廠製ＣＺ七五、ＣＺ九九半自動手槍（數目、
      槍號均不詳）、三八左輪手槍、點二五、掌心雷及其他不詳型式槍枝等均屬槍
      砲彈藥刀械管制條例第四條所管制之槍枝，共約十一支，及不詳數目之子彈、
      彈匣（一般為一支槍附送二個彈匣，但有例外僅有一彈匣者）後，並購置發電
      機一部，拆解挖空內部，將槍彈以鋁箔紙包裝後填塞入發電機內，再將之組合
      以掩人耳目，於同年十月八日進口，庚○○則先行搭機返國接應（以下皆同此
      方式），同年月十三日，由辛○○持其不知情之胞弟張今一之國民身分證委由
      不知情址設台北市○○○路○段一五二號十二樓三室之晁祥股份有限公司（即
      祥利報關行）之職員，偽造以張今一名義申報之進口報單私文書一張，由該報
      關行不知情之職員持向財政部台北關申報自柬埔寨進口發電機一部，而使台北
      關承辦人員陷於錯誤，將之登載於准以進口報關之公文書上，足以生損害於張
      今一及財政部關稅局管理進出口報關之正確性，而走私進口管制物品槍彈得逞
      。於同日某時，庚○○、辛○○二人在台北市○○○路、梧州街口接貨，將上
      開槍彈載至同市○○市○○路一段二二０巷三十二號辛○○住所拆解起出槍彈
      ，將之藏放於台北縣土城市世華聯合銀行土城分行以他人名義申請承租之保險
      箱內，由辛○○負責保管，並負責部分接洽販槍及收取價金、保管販賣槍彈所
      得、調度購買走私槍彈資金之工作，庚○○並告訴辛○○於其不在國內時，該
      槍彈可由辛○○決定販賣之事宜。於國曆同年十月至農曆過年間，即辛○○與
      庚○○仍同居於土城市○○路四五一巷八弄九號三樓之期間（該址為庚○○、
      庚○○之父戊○○及其弟己○○住處），庚○○之胞弟己○○（時任台灣板橋
      地方法院檢察署法警）得悉庚○○自柬埔寨走私槍彈得逞，獨自意圖營利，基
      於概括之犯意，於上開期間在其上址住處，連續二次向辛○○購買槍彈，雙方
      以掌心雷一支約五萬元、三八左輪手槍一支約七萬元（彈匣、子彈數目不詳）
      之價格同意成交，再由辛○○分別至上開世華銀行土城分行保險箱取出槍彈，
      分別在己○○上址家中及台北縣土城市○○路台灣板橋地方法院檢察署靠近陸
      橋之門口交付予己○○，己○○再分別販賣予甲○○及酉○○二人圖利（詳如
      後述己○○販賣槍彈部分）。其餘之槍彈則由辛○○、庚○○販賣予不詳之人
      一空，得款花用完罄。
（二）八十九年一月間，庚○○以同上方法自柬埔寨購得克拉克、掌心雷、捷克ＣＺ
      廠製ＣＺ七五、ＣＺ九九、九０手槍及其他不詳型式槍枝等均屬槍砲彈藥刀械
      管制條例第四條所管制之槍枝約十至十五支，及不詳數目之上開管制槍枝之子
      彈、彈匣後，以同上方式裝入挖空內部之發電機內，於同年一月二十六日進口
      ，同年月二十七日某時由辛○○以同上方法委由同上不知情之翔利報關行之職
      員，偽造以張今一之名義申報之進口報單私文書一張，再由該報關行不知情之
      職員持向財政部台北關申報進口發電機一部，使台北關承辦人員亦陷於錯誤，
      將之登載於其掌管之進口報關之公文書上，足以生損害於張今一及財政部關稅
      局管理進出口報關之正確性，而走私進口管制物品槍彈得逞。於同日某時報關
      進口後，知情庚○○所申報進口之發電機內部係走私上開未經許可不得販賣、
      運輸之槍彈之子○○、寅○○、宙○○三人，夥同庚○○、辛○○共同基於運
      輸槍彈之犯意聯絡及行為分擔，在台北市○○○路、梧州街口接貨後，共同運
      輸至台北縣中和市○○路○段一一四巷十弄十七號二樓寅○○之住處拆解起出
      槍彈，由庚○○取走全部槍彈，將之藏放於上開世華銀行土城分行保險箱內，
      伺機販賣圖利。寅○○因參與運輸槍彈，並在其住處拆解起出槍彈，故取得向
      庚○○、辛○○購買槍彈之門路。寅○○意圖營利，旋即在不詳地點向辛○○
      以四萬元購得掌心雷一支（子彈及彈匣數目不詳），於八十九年三、四月間，
      在其上址住處樓梯口以不詳價格販賣予綽號「翁仔」之翁振益（由檢察官另行
      偵辦）；又八十九年一月底，庚○○、辛○○為順利打通銷售管道，而子○○
      係四海幫成員，對於槍彈銷售之管道較為熟悉，且較能取得欲購買槍彈者之信
      任；兼以子○○甫自監獄執行完畢出獄不久，經濟困窘，遂同意為之；三人共
      同意圖營利，基於概括犯意之聯絡及行為分擔，庚○○、辛○○遂將大部分走
      私進口之槍彈，交子○○負責聯絡販賣，販賣所得，彼此朋分，或由子○○獨
      自向買主收取訂金，再向庚○○、辛○○販入槍彈，獨自轉賣予不詳姓名年籍
      之購買槍彈者。同年一月底某日，由子○○以二支捷克製ＣＺ七五（附二個彈
      匣、每個彈匣十三發子彈）二十七萬元之價格，在台北縣板橋市○○路家樂福
      量販店地下室停車場，販賣予包春俊（由台灣台北地方法院檢察署偵辦），事
      成，子○○分得十萬元，其餘十七萬元則交付庚○○。子○○復承上開共同犯
      意聯絡，於八十九年二月初某日，由子○○以二支捷克製ＣＺ七五（附二個彈
      匣、每個彈匣十三發子彈）三十四萬元之價格，在台北縣不詳地點，販賣予住
      於台北縣深坑鄉不詳住址之綽號「斯文」成年男子，得款子○○分得十萬元，
      另二十四萬元則交庚○○收受。其餘槍彈由辛○○、庚○○、子○○共同或由
      子○○獨自販賣予不詳之人，得款花用一空。
（三）八十九年三月間，庚○○以同上方式自柬埔寨購得制式之衝鋒槍、捷克CZ廠製
      七五、ＣＺ九九、馬可洛夫、掌心雷及其他不詳型式槍枝等均屬槍砲彈藥刀械
      管制條例第四條所管制之槍枝約十至十五支，及不詳數目之上開槍枝所使用子
      彈、彈匣後，以同上方式裝入挖空內部之發電機內，於同年三月二十一日進口
      ，同年三月二十四日由辛○○持由不詳之人偽造之「林志平」國民身分證（事
      成後燒燬），以同於上開方法委由同上不知情之翔利報關行之職員，偽造以林
      志平之名義申報之進口報單私文書一張，再由該報關行不知情之職員持向財政
      部台北關申報進口發電機一部，使台北關承辦人員亦陷於錯誤，將之登載於其
      掌管之進口報關之公文書上，足以生損害於林志平及財政部關稅局管理進出口
      報關之正確性。於同日某時報關進口後，由庚○○、辛○○夥同知情之寅○○
      、宙○○，共同基於運輸槍彈之犯意聯絡及行為分擔，同至台北縣中和市○○
      路、泰和街口接貨，共同載至台北縣中和市○○路五五七號四樓辛○○與庚○○同居處拆解起出槍彈後，於同年三月底、四月初間，由有共同販賣槍彈犯意
      聯絡之子○○，以四十七萬元之價格，在板橋市○○路家樂福商場地下室停車
      場，販賣此次走私進口之捷克製ＣＺ七五、ＣＺ九九，及馬可洛夫、掌心雷各
      一支予包春俊，ＣＺ九九每支附二個彈匣、每個彈匣十五發子彈，ＣＺ七五也
      是每支二個彈匣、每個彈匣十三發子彈，馬可洛夫每支附二個彈匣、每個彈匣
      八發子彈，掌心雷每支附二個彈匣，每個彈匣七發子彈，得款由子○○分得十
      萬元，其餘由庚○○取得。另同年四月間某日，子○○持上開走私進口之衝鋒
      槍一支（附一個彈匣、二十發子彈），至台北市○○區○○路六十三巷七弄四
      號頂樓之三皇宮找其在八十八年間在台灣花蓮看守所認識之卯○○（綽號黑印
      度，當時因組織犯罪條例案件羈押於該看守所，三皇宮為卯○○主持），問其
      要不要購買，子○○先出價五十五萬元，嗣後因缺少一個彈匣子彈，故以三十
      五萬元成交，當天卯○○支付現金十萬元，槍則交給其手下綽號「崁仔」之巳
      ○○，卯○○並交付子○○一支伯爵表，以質押擔保餘款之給付，後因卯○○
      未付尾款，子○○乃於八十九年五月二十九日某時，持其變造「柳聰明」國民
      身分證，至台北市○○○路○段三十三號之一華國當舖，以「柳聰明」名義，
      典當卯○○所質押擔保購槍款之伯爵錶一只十二萬元（詳後述），得款十二萬
      元交予庚○○收受。後該手錶由卯○○以十二萬六千元贖回。
（四）八十九年五月間，庚○○以同上方法，自柬埔寨購得點二五、掌心雷、ＣＺ七
      五、捷克製九０手槍及其他不詳型式槍枝等均屬槍砲彈藥刀械管制條例第四條
      所管制之槍枝約十至十五支，及不詳數目之上開槍枝所使用子彈、彈匣，以同
      上方式裝入挖空內部之發電機內，於同年五月十七日進口，同年月十九日某時
      ，由知情私運管制物品進口並與庚○○、辛○○有概括犯意聯絡及行為分擔之
      申○○，持不詳之人偽造之「李春福」國民身分證（事成後燒燬），以同於辛○○所使用之上開方法，委由同上不知情之翔利報關行之職員，偽造以李春福
      之名義申報之進口報單私文書一張，再由該報關行不知情之職員持向財政部台
      北關申報進口發電機一部，使台北關承辦人員亦陷於錯誤，將之登載於其掌管
      之進口報關之公文書上，足以生損害於李春福及財政部關稅局管理進出口報關
      之正確性。於同日某時報關進口後，由庚○○夥同知情之申○○、亥○○，及
      不知情之黃禹傑（另由檢察官不起訴處分），庚○○、申○○、亥○○共同基
      於運輸槍彈之犯意聯絡及行為分擔，由庚○○駕駛其所有ＧＹ─七六六九號自
      小客車、亥○○駕駛Ｈ４─三一七號營業小客車及黃禹傑駕駛租來之小貨車，
      同至臺北市○○○路○段福安國中校門轉角處，由亥○○負責接貨，再共同載
      至三重市○○街四十三號三樓申○○住處拆解起出槍彈，再由辛○○、庚○○
      持至台北縣中和市○○街九號合作金庫中和支庫Ｄ種第一九五０五號保險箱或
      辛○○、庚○○之中和市○○路五五七號四樓同居處藏放。亥○○、申○○因
      參與運輸槍彈，而取得向庚○○、辛○○購買槍彈之管道，旋於八十九年五月
      二十一日左右，亥○○、申○○共同意圖營利，二人在中和市○○路五五七號
      四樓辛○○住處向辛○○、庚○○拿取二支掌心雷（內每支槍含二個彈匣，子
      彈數目不詳），再於辛○○上址住處附近以十六萬元之價格，販賣給「蘇慶祥
      」，得款亥○○分得二萬元，餘由申○○與辛○○結算朋分；申○○承上開意
      圖營利販賣槍彈之犯意，於同年五、六月間某日，在辛○○中和市上址住處，
      以不詳價格向辛○○購得捷克CZ廠製口徑零點二五吋制式半自動手槍貳支（槍
      枝管制編號：0000000000、00000000000，槍號Ｚ五一
      一０三一，Ｚ五一０九三六），口徑零點二五吋制式半自動手槍彈貳拾壹顆（
      鑑驗時試射陸顆），及九０手槍一支（彈匣及子彈數量不詳，後轉賣予亥○○
      ，詳後述）。另子○○於同年五月底某日，以電話告知卯○○，告以庚○○有
      走私進口槍彈，問其要不要買，卯○○即告以要購買馬可洛夫一支，隨即由子
      ○○持上開馬可洛夫一支，內含二個彈匣，每個彈匣八發子彈，至上址卯○○
      主持之三皇宮內，以十五萬元之價格，販賣予卯○○，而由在場之綽號「崁仔
      」之巳○○收受，由卯○○、巳○○共同非法持有之；另於同年六月初某日，
      申○○打電話給子○○謂其朋友（姓名年籍均不詳）要買手槍，子○○即持Ｃ
      Ｚ七五一支，含二個彈匣、每個彈匣十三發子彈，至三重市○○街上址申○○
      住處，以十七萬元價格販賣予該不詳姓名年籍之人，得款與庚○○朋分花用一
      空。
（五）八十九年七月間，庚○○復自柬埔寨以同上方式購得白朗寧、馬可洛夫、掌心
      雷、ＣＺ七五、Ｍ８４、九０手槍及其他不詳型式槍枝等均屬槍砲彈藥刀械管
      制條例第四條所管制之槍枝約十至十五支，及不詳數目之上開槍枝所使用子彈
      、彈匣後，以同上方式自柬埔寨走私進口，於同年七月九日進口，庚○○、辛○○、申○○承上開犯意聯絡及行為分擔，推由申○○持變造之「林瑞昌」國
      民身分證，以同於辛○○所使用之上開方法委由同上不知情之翔利報關行之職
      員，偽造以「林瑞昌」之名義申報之進口報單私文書一張，再由該報關行不知
      情之職員持向財政部台北關申報進口發電機一部，使台北關承辦人員亦陷於錯
      誤，將之登載於其掌管之進口報關之公文書上，足以生損害於林瑞昌及財政部
      關稅局管理進出口報關之正確性。於同日某時報關進口後，由庚○○夥同知情
      之申○○、宙○○共同承上開犯意聯絡及行為分擔，由申○○自三重市○○路
      向不知情之「小藍」租得貨車一輛，庚○○則駕駛其上開自小客車，共同載至
      台北縣泰山鄉珈多利汽車旅館拆解起出槍彈，由庚○○將槍彈取走交付辛○○
      藏放於上址合作金庫中和支庫保險箱內，部分藏置於中和市○○路五五七號四
      樓同居處。同年七月間某日，子○○於中和市○○路庚○○上址住處，向庚○○拿取三支捷克製ＣＺ七五（附二個彈匣、每個彈匣十三發子彈）、一支白朗
      寧（每支二個彈匣、每個彈匣十發子彈）、一支Ｍ八四（每支二個彈匣、每個
      彈匣十發子彈），以八十五萬元之價格，在台北市○○區○○路三皇宮內，將
      二支ＣＺ七五、一支白朗寧（含彈匣、子彈）交付綽號「阿和」之丑○○，另
      一支ＣＺ七五、一支Ｍ八四（含彈匣、子彈）則交付綽號「崁仔」之巳○○，
      卯○○在場，由丑○○、巳○○交付八十五萬元與子○○，子○○得款後分得
      十萬元，餘交由庚○○收受；嗣於八十九年八月間某日，子○○復至中和市○○路五五七號四樓辛○○、庚○○住處，取得馬可洛夫一支（附二個彈匣、每
      個彈匣子彈八發），在新莊市○○路立體停車場，以二十萬元之價格，販賣予
      綽號「小丁」之不詳真實姓名年籍之男子，得款由子○○分得五萬元，其餘交
      由辛○○收受。亥○○承上開販賣槍彈之犯意，於同年七月間某日，與「蘇慶
      祥」基於概括之犯意聯絡及行為分擔，同至申○○上址三重市○○街住處，由
      亥○○以十五萬元向申○○購得九０手槍一支（含彈匣二個、子彈數目不詳）
      ，再由亥○○、「蘇慶祥」持至土城市○○路附近，以二十七萬元價格，販賣
      予不詳姓名之人，亥○○分得二萬元，餘由「蘇慶祥」獨得。同年七月中旬某
      日，亥○○與「蘇慶祥」復承上開犯意聯絡及行為分擔，由「蘇慶祥」提供三
      十萬元，推由亥○○出面與辛○○聯絡，向辛○○購買九０手槍二支（含二個
      彈匣、每個彈匣子彈數目不詳），約定於中和市○○街二十八號小歇泡沫紅茶
      店交貨，辛○○隨即至中和市○○街合作金庫中和支庫保險箱取出槍彈，並於
      該處附近交付亥○○，亥○○、「蘇慶祥」旋將該二支槍彈轉賣與在該附近等
      候之林佑儒（由檢察官偵辦），得款五十萬元，亥○○分得五萬元。
（六）又庚○○、辛○○明知大麻係毒品危害防制條例第二條所稱之第二級毒品，竟
      於八十九年間自不詳姓名年籍之人購得大麻，將之藏放於台北縣中和市○○街
      九號合作金庫中和支庫辛○○之保險箱內而共同持有之，另庚○○、辛○○明
      知匕首係槍砲彈藥刀械管制條例第四條所稱之刀械，未經許可，不得持有，竟
      於不詳時間起共同未經許可而持有，並於八十九年間某日將之藏放於上開合作
      金庫中和支庫保險箱內，未經許可而共同持有。
（七）八十九年九月間，庚○○透過申○○之介紹而認識天○○，由天○○介紹而認
      識泰國之華籍綽號「生哥」（音）不詳真實姓名年籍之男子，洽談走私進口槍
      彈之事宜，嗣因雙方無法談妥，庚○○、辛○○乃於同年十一月初某日，約同
      申○○、子○○及天○○，同至台北市○○○路、林森北路口之吉星港式飲茶
      ，共商走私進口槍彈事宜，事先子○○則自卯○○處取得預定購買槍彈之訂約
      金二十萬元交予辛○○，天○○則意圖擁槍自重，出資美金八千元預定購買德
      國ＨＫ廠製USP COMPACT型口徑九MM之半自動制式手槍五支（每支附二個彈匣
      、每個彈匣子彈十三發），共同藏放於庚○○欲走私進口之發電機中，共同蒙
      混進口，其餘私運進口之槍彈，則欲供庚○○、辛○○、申○○、子○○共同
      販賣牟利。嗣天○○與泰國之「生哥」談妥後，庚○○旋即搭機前往泰國，透
      過「生哥」購得比利時白朗寧（BROWNING）廠製口徑九MM之制式半自動手槍一
      支（槍枝管制編號：0000000000，槍號送鑑時已磨滅，機械性能良
      好，可擊發子彈，認具殺傷力），德國WALTHER廠製P九九型口徑九MM之制式半
      自動手槍三支（槍枝管制編號：0000000000至000000000
      0，槍號送鑑時已磨滅，機械性能良好，可擊發子彈，認具殺傷力）及德國Ｈ
      Ｋ廠製USP COMPACT型口徑九MM之半自動制式手槍十三支（槍枝管制編號：0
      000000000至0000000000，槍號送鑑時已磨滅，機械性能
      良好，可擊發子彈，認具殺傷力）及供白朗寧槍之使用之彈匣三個、供德國
      WALTHER廠製P九九型口徑九MM之制式半自動手槍用之彈匣六個、供德國ＨＫ廠
      製USP COMPA CT型口徑九MM之半自動制式手槍用之彈匣二十七個，另一個彈匣
      則無法供上述槍枝使用，及均具殺傷力之一千三百九十顆（試射五十顆）制式
      口徑九MM子彈、一百二十顆制式口徑零點三八吋子彈。由泰國方面以上開同於
      柬埔寨走私進口之方式，將槍彈藏於挖空內部之發電機內，以便伺機走私進口
      。嗣於八十九年十一月十四日十四時許，經警在台北縣中和市○○街九號合作
      金庫中和支庫辛○○上開保險箱內查獲第二級毒品大麻貳包（合計淨重四十五
      點四一公克）、槍砲彈藥刀械管制條例第四條所管制之刀械匕首一把及均具殺
      傷力之制式口徑零點二五吋手槍子彈七十二顆、制式口徑九MM手槍子彈一百九
      十八顆及制式口徑八MM空包彈加裝直徑約五點三MM之金屬彈頭改造而成之子彈
      一顆（經試射）、彈匣四個及變造之「林瑞昌」國民身分證一枚，而查知庚○○已販入槍彈欲再走私進口，經警於八十九年十二月九日下午五時四十分許，
      庚○○搭乘荷蘭航空公司飛機入境桃園中正機場時，由台灣板橋地方法院檢察
      署檢察官率員警在入境大廳拘提庚○○，在其身上查獲提單四張、發電機說明
      書一份，並於同日晚八時許，在台北關稅局、華儲股份有限公司倉庫內，搜扣
      庚○○進口發電機一台，經移至台北市○○路十九號台北市政府警察局贓車保
      管場拆卸，終在次日凌晨二時許，於發電機內，起獲均具殺傷力之上開比利時
      白朗寧（BROW NING）廠製口徑九MM之制式半自動手槍壹支（槍枝管制編號：
      0000000000），德國WALTHER廠製P九九型口徑九MM之制式半自動手
      槍參支（槍枝管制編號：0000000000至0000000000），
      及德國ＨＫ廠製USPCOMPACT型口徑九MM之半自動制式手槍拾參支（槍枝管制編
      號：0000000000至0000000000）及供白朗寧槍使用之彈
      匣參個、供德國WALTHER廠製P九九型口徑九MM之制式半自動手槍用之彈匣陸個
      、供德國ＨＫ廠製USP COMPACT型口徑九MM之半自動制式手槍用之彈匣貳拾柒
      個，另彈匣壹個（無法供上述槍枝使用），及制式口徑九MM子彈壹仟參佰肆拾
      顆（扣得壹仟參佰玖拾顆，鑑驗試射伍拾顆）、制式口徑零點三八吋子彈壹佰
      貳拾顆。經警於十二月九日下午六時許，在台北縣新莊市○○街三十五巷三弄
      八號之一（二樓）查獲子○○，並於翌（十）日九時二十分，在台北市○○街
      七十二之二十三號，搜獲子○○、癸○○共同非法持有之具有殺傷力制式霰彈
      槍一支、子彈十六顆（鑑驗試射二顆）。再於八十九年十二月二十九日下午十
      五時三十分許，在板橋市大漢橋下之「大漢海釣場」起出子○○意圖營利而向
      庚○○、辛○○及不詳姓名年籍之人販入而持有之具殺傷力捷克製CZ七五COMP
      ACT型制式九MM口徑半自動手槍一支（槍枝管制編號：0000000000
      ）、美國BERETTA廠MOD.21A口徑零點二五吋半自動手槍一支（槍枝管制編號：
      0000000000）、口徑九MM制式子彈一顆、口徑零點二五吋子彈三顆
      （鑑驗試射三顆）。同年十二月二十九日十六時三十分許，在桃園縣平鎮市○○街六十二號，搜扣酉○○以十三萬元向己○○購買後非法持有，具殺傷力捷
      克CZ廠製零點二五吋半自動手槍一支（槍枝管制編號：0000000000
      ，槍號Z五一０九八一）及口徑零點二五吋制式半自動手槍彈三顆（鑑驗時均
      已試射）。後再於九十年一月二十一日十六時許，在台北縣新莊市○○路三０
      四之五號「新世紀釣魚場」旁空地，查獲子○○意圖營利向庚○○、辛○○及
      不詳姓名年籍之人販入而持有具殺傷力捷克CZ廠製口徑六點三五MM之制式半自
      動手槍（槍枝管制編號：0000000000，槍號為Ｚ五０六八二八）、
      以色列IMI廠製JERICHO 941FB L型口徑九MM之制式半自動手槍一支（槍枝管制
      編號：0000000000，槍號送鑑時已磨滅，經電解腐蝕法研判槍號為
      X0000000）、均具殺傷力之土造子彈十三顆（試射四顆）及制式口徑
      零點二五吋子彈一顆（試射）。又同年二月八日八時四十分許，經警依申○○
      之供述帶同至臺北市○○○路○段二巷五十七弄十五號前空地上之廢棄車輛內
      ，主動繳交具殺傷力捷克CZ廠製口徑零點二五吋制式半自動手槍（槍枝管制編
      號：0000000000、0000000000，槍號分別為：Ｚ五一一
      ０三一及Ｚ五一０九三六）、口徑零點二五吋制式半自動手槍彈二十一顆（鑑
      驗試射六顆）。最後於同年二月十九日十八時許，在台北縣板橋市○○路○段
      六０八巷內華江橋下「上海灘海釣場」，經警搜獲子○○意圖營利而向庚○○
      、辛○○及不詳姓名年籍之人販入而持有之具殺傷力美國INTRAT EC廠製TEC-
      九M型口徑九MM之制式半自動手槍一支（槍枝管制編號：000000000
      0，槍號送鑑時已磨滅）、仿克拉克半自動手槍改造之可擊發子彈具有殺傷力
      之改造手槍一支（槍枝管制編號：0000000000）、捷克CZ廠製七五
      COMPA CT型制式九MM口徑半自動手槍一支（槍枝管制編號：00000000
      00，槍號B六一四六）、義大利BERETTA廠製84型口徑九MM之制式半自動手槍
      一支（槍枝管制編號：0000000000，槍號D八五三六九y）、比利時
      BROWN ING  ARMS COMPA NY製BDA-380型口徑九MM（0.38吋）之制式半自動手
      槍一支（槍枝管制編號：0000000000，槍號為NT０三九八）、蘇聯
      製口徑九MM（0.38吋）之制式半自動馬可洛夫手槍一支（槍枝管制編號：00
      00000000）、中共NORINCO廠製七七型口徑七點六二MM之制式半自動
      黑星手槍一支（槍枝管制編號：0000000000，槍號為000000
      0）、子彈六十一顆（其中制式口徑九MM子彈三十一顆，鑑驗試射十八顆，除
      一顆無法擊發，係不發彈，餘均具殺傷力；另二十五顆係制式九MM（零點三八
      吋）子彈，試射九顆，認具殺傷力；其餘五顆，試射三顆，係制式口徑七點六
      二MM子彈，認均具殺傷力）。
三、己○○係庚○○之胞弟，為台灣板橋地方法院檢察署法警，於八十八年十月間，
    獲悉其胞兄庚○○自柬埔寨走私進口槍彈販賣營利，亦獨自基於販賣槍彈之概括
    犯意，於國曆八十八年十月間某日至農曆過年之期間，連續二次在其土城市○○
    路四五一巷八弄九號三樓住處（庚○○與辛○○此時期同居於該處），以掌心雷
    一支約五萬元（即捷克CZ廠製口徑零點二五吋制式半自動手槍，槍枝管制編號：
    0000000000，槍號為Z五一０九八一號，一個彈匣、子彈數目不詳）
    、三八左輪手槍一支約七萬元（含不詳數目彈匣、子彈）之價格，向辛○○購買
    槍彈，再由辛○○分別至世華銀行土城分行上開保險箱取出槍彈，在己○○上址
    家中及土城市○○路台灣板橋地方法院檢察署靠近陸橋之門口交付予己○○。己○○取得上開三八左輪手槍及子彈後，於八十八年不詳時間地點，將之以不詳價
    格販賣予其以前任職之中大當舖（設於台北縣中和市監理站附近）之雇主即現任
    土城市民代表甲○○，甲○○即將之藏放於不詳地點，未經許可，而非法持有之
    。另一支掌心雷（即捷克CZ廠製口徑零點二五吋制式半自動手槍）及子彈則由己○○非法持有之，嗣己○○經濟拮据，乃於八十九年六月間某日晚上，邀約酉○○在桃園縣中壢市○○路與中北路二段口地下道頂端空地上見面，己○○拿出該
    捷克CZ廠製口徑零點二五吋制式半自動手槍，內裝有七發子彈，供酉○○觀覽並
    叫劉某至隱密處試射後，酉○○即載己○○同至中壢市中央大學附近田邊竹林，
    下車後由己○○先射一發，再交予酉○○連射三發後，酉○○即載己○○返回中
    壢市區，己○○表示因手頭緊，願將該槍彈以十三萬元賣予酉○○，如其手頭寬
    鬆時，要回賣也可以，雙方同意成交，己○○旋將該槍彈交付酉○○而未經許可
    持有之，三日後，酉○○在中壢市○○街三十八號將十三萬元購買槍彈之款項交
    付己○○。另庚○○於八十九年間透過己○○而認識酉○○，於八十九年下旬某
    日，庚○○至桃園縣中壢市與酉○○餐敘，在不詳地點將其非法持有具殺傷力之
    制式口徑九MM子彈六顆及一顆不具殺傷力之改造子彈，交予酉○○。酉○○將該
    六顆具殺傷力之九MM子彈藏放於中壢市○○路四十一號三樓三０一室，未經許可
    而持有之。嗣於九十年七月十二日凌晨二時許，經警持搜索票於該址查獲，並起
    出該六顆具殺傷力之九MM子彈。
四、八十九年四、五月間，庚○○、辛○○因尚有部分槍彈未售出，乃委由寅○○找
    買主，寅○○承上開販賣槍彈之犯意，與庚○○、辛○○基於犯意聯絡及行為分
    擔，於同年四、五月間某日，以電話向其胞弟陳宏仁就讀於台北市立懷生國中時
    之學長綽號「缺德」之丁承德兜售槍彈（丁承德就讀該國中時，常至寅○○臺北
    市○○路之住處找陳宏仁，而與寅○○認識），雙方旋即約定在台北市萬華區龍
    山寺旁之人行道見面，庚○○、辛○○、寅○○依約共同前往，丁承德表示要購
    買五支手槍（槍枝型號不詳、含不詳數目之彈匣、子彈），且要求贈送掌心雷一
    支，價格為一百萬元，經庚○○同意後，雙方約定於數日後在台北縣中和市○○
    路大潤發商場對面之真鍋咖啡館見面。嗣於約定交貨之時日，由庚○○駕駛其上
    開車號之自小客車載辛○○、寅○○前往，由庚○○交付該六把手槍與丁承德，
    一手交錢，一手交貨。丁承德取得該六把槍枝及子彈後，將之藏放於不詳地點，
    未經許可而持有之。
五、壬○○基於未經許可持有槍彈之概括犯意，於八十九年間某日自不詳姓名年籍之
    人取得而非法持有可擊發子彈具殺傷力之美國BUSH MASTER製XM一五-E2S型制式
    口徑五點五六MM之M16自動步槍一支，及M16自動步槍之子彈十八顆，將之藏放於
    台北縣新莊市○○路四十二巷八號之一住處而未經許可持有之；又於八十九年三
    月間某日，由申○○持點二五之手槍一支（槍枝型號不詳）至壬○○上址住處，
    供壬○○觀覽後，壬○○原有意購買，申○○乃告知其自行與子○○聯繫，同年
    三月間某日，由子○○持點二五手槍一支（含不詳數目之彈匣、子彈）至壬○○
    上址住處交付予壬○○，壬○○即於其住處未經許可非法持有該槍彈，嗣於二、
    三日後，因無購買意願，遂又將該槍彈返還子○○。嗣於八十九年二月十六日十
    五時三十分許，警方依子○○之供述，於上址壬○○住處查獲壬○○，由壬○○
    帶同警方於台北縣新莊市○○路河堤外，搜獲壬○○害怕遭警查緝而丟置於該處
    ，具殺傷力之上開美國BUSH MASTER廠製自動步槍一支、及子彈十八顆（鑑驗試
    射二顆）。
六、癸○○另於八十九年十二月十日一時許，在台北縣新莊市○○路四十二巷八號二
    樓，台北市政府警察局刑事警察大隊員警持搜索票搜索完畢後，於搜索扣押證明
    筆錄在場人欄，偽造「郭振福」之署押二枚（偽簽郭振福姓名及偽蓋指紋各一枚
    ），足以生損害於郭振福及偵查機關偵查犯罪之正確性。又子○○因於八十六年
    間犯組織犯罪條例罪，經台灣高等法院花蓮分院判處有期徒刑三年，並於刑之執
    行完畢後，令入勞動處所工作三年，因未到案執行，而遭通緝，其為犯人，於八
    十九年四、五月間某日，在台北縣土城市○○路某處拾獲柳聰明之國民身分證一
    張後，意圖為自己不法之所有，將之侵占入己，為逃避追緝，旋即將該拾得之身
    分證上之照片改貼自己照片，加以變造持之應付臨檢，足以生損害於柳聰明及戶
    政機關管理身分證件之正確性；並於八十九年五月二十九日某時，持該變造之身
    分證，至台北市○○○路○段三十三號之一華國當舖，行使該變造之身分證，以
    「柳聰明」名義，典當上開卯○○質押擔保購槍款之伯爵錶一只十二萬元，而於
    當票顧客簽名欄上偽簽「柳聰明」，再交付該當舖之負責人，而行使偽造私文書
    ，足以生損害於柳聰明及該當舖之負責人，嗣於八十九年十二月九日下午六時許
    ，在台北縣新莊市○○街三十五巷三弄八號之一（二樓）查獲子○○，警方自其
    身上搜獲變造「柳聰明」身分證一張。
七、午○○係子○○十多年之舊識，明知子○○係遭通緝之犯人，竟自八十九年七月
    十日起至同年十二月五日止，提供其台北縣新莊市○○街八十二巷十號之三房屋
    供子○○居住而藏匿之。
八、案經台北市政府警察局大安分局移送及台灣板橋地方法院檢察署檢察官自動檢舉
    偵查起訴暨台灣桃園地方法院檢察署移請併辦。
    理  由
壹、被告庚○○、辛○○、申○○、天○○論罪科刑部分：
一、訊據被告辛○○、申○○、天○○對於上開犯行均坦承不諱，訊據被告庚○○固
    坦承走私進口管制物品槍彈二次及參與一次走私槍彈，伊只有走私進口約十支左
    右，第一次是六支，第二次是五支，餘則矢口否認，辯稱：伊並未販賣霰彈槍及
    子彈予子○○、癸○○，於警訊及偵查中所述之走私進口槍彈情節，均不實在，
    其在八十九年十二月十日之偵查中並未陳述如該偵訊筆錄所記載之事，另偵查中
    供承五次私運槍彈進口，係其前所委任之律師鍾永盛，在其經檢察官收押禁見時
    ，要其承認，伊並沒有私運進口槍彈那麼多次；又伊亦未販賣槍彈予丁承德，亦
    未將槍彈交付子○○販賣予他人，最後一次自泰國走私進口之槍彈係天○○與「
    生哥」所有，至於酉○○被查獲具殺傷力之九MM子彈六顆，僅其中一顆係其交付
    酉○○，而辛○○在中和市○○街合作金庫中和支庫內之匕首及大麻均非其所有
    云云。經查：
（一）被告庚○○於八十六年八月間，以二十萬元之價格，在台北市○○路一八七巷
      一弄十六號二樓子○○住處，販賣霰彈槍一支（槍枝管制編號0000000
      000號，制式12GAUGE，無可供辨識之國別、廠牌、型號之標記，係可擊發
      子彈，具殺傷力），及均具殺傷力之制式12GAUGE霰彈十六顆（鑑驗時試射二
      顆）予子○○及癸○○等情，已據共同被告辛○○於偵查中證稱：「他（指庚○○）有把長槍，他以二十萬元賣給癸○○，是散彈長槍，邱拿十萬，介紹人
      是子○○他拿十萬元，當時槍是放在保險箱，保險箱是用一人名字冒開保險箱
      ，也被查獲判刑，保險箱是到世華銀行土城分行開。」（見八十九年度偵字第
      二二七０二號偵查卷第一八二頁），並經共同被告子○○於警訊中坦承不諱（
      見八十九年度偵字第二二七０二號偵查卷第二十五頁背面）及乙○訊問中（見
      乙○九十年三月二十二日訊問筆錄），核與被告庚○○於警訊中所供係由癸○○購買霰彈槍一支之情節大致相符，又該霰彈槍及子彈，係由子○○之供述於
      八十九年十二月十日九時二十分，在台北市○○街七十二之二十三號搜獲等情
      ，亦有搜索扣押證明筆錄一紙附卷可參，顯見該霰彈槍及子彈係被告庚○○販
      賣予子○○及癸○○，而由陳、郭二人共同未經許可持有之至明。又該霰彈槍
      一支、子彈十六顆經送鑑定結果，係制式12GAUGE霰彈槍，無可供辨識之國別
      、廠牌、型號之標記，係可擊發子彈，具殺傷力，子彈十六顆（送鑑時試射二
      顆），認均係制式12GAUGE霰彈，均具殺傷力，有內政部警政署刑事警察局八
      十九年十二月十九日刑鑑字第一九六三四三號鑑驗通知書一紙在卷可佐，被告
      庚○○此部分之犯行，堪以認定。又制式12GAUGE霰彈槍，係屬槍砲彈藥刀械
      管制條例第四條所稱之獵槍，有內政部警政署八十五年十二月十三日八五警署
      保字第九一七０一號函可參，並有台灣高等法院八十七年度上訴字第二二五三
      號判決可資參照，被告庚○○未經許可，販賣獵槍之犯行，堪以認定。
（二）被告庚○○自八十八年十月間起至八十九年十二月九日止，共計走私進口槍彈
      六次，均由庚○○負責策劃等情，業據被告庚○○於警訊中供稱曾走私進口槍
      彈三次（見八十九年度偵字第二二七０二號卷第十二頁背面至十三頁背面），
      於偵查中坦承走私進口槍彈五次（見八十九年度偵字第二二七０二卷第三六二
      頁），並經共同被告辛○○於警訊、偵查及乙○訊問時供述屬實（見八十九年
      度偵字第二一五五七號偵查卷第九頁、第六十二頁至六十四頁及乙○九十年五
      月一日、六月五日訊問筆錄），核與共同被告子○○於警訊中供稱：「庚○○
      共走私槍枝六次」等語（見八十九年度偵字第二二七０二卷第二六０頁背面）
      相符，並有上開以張今一、林志平、李春福、林瑞昌名義申報進口之進口報單
      五紙附於八十九年度偵字第二一五五七號卷第三十七頁至四十一頁可參，復有
      被告庚○○於八十九年十二月九日經警查獲時，自其身上起出之提單四紙可佐
      ，被告庚○○先後六次走私進口管制之槍彈，要堪認定，其辯稱僅走私二次，
      一次為參與云云，為事後飾卸之詞，不足採信。
（三）被告庚○○於八十九年四、五月間某日，經寅○○以電話向其胞弟陳宏仁就讀
      於台北市立懷生國中時之學長綽號「缺德」之丁承德兜售槍彈，雙方約定在台
      北市萬華區龍山寺旁之人行道見面，庚○○、辛○○、寅○○依約前往，丁承
      德表示要購買五支手槍（槍枝型號不詳、含不詳數目之彈匣、子彈），且要求
      贈送一支，價格為一百萬元，經庚○○同意後，雙方約定在台北縣中和市○○
      路大潤發商場對面之真鍋咖啡館見面，一手交錢，一手交貨等情，業據被告辛○○於偵查中供稱：「後來他（指寅○○）牽線「缺德」來買五把，一百萬，
      送他（缺德）一把掌心雷。」（見八十九年度偵字第二二七０二號卷第一八四
      至一八五頁）及乙○訊問時供稱：「我只知道其綽號為「缺德」，碰面的地點
      是在龍山寺旁的人行道，因當日晚上人很少，時間忘記了，只記得是晚上，因
      那時他口才很犀利，年紀很輕，所以我對他印象很深刻，他說要買五把手槍，
      一百萬元，且要送一把手槍給他，後來等他錢弄齊，在中和市○○路大潤發對
      面的真鍋咖啡館見面，在那交貨，是一手交錢一手交貨的」（見乙○九十年六
      月五日訊問筆錄）等語明確，並當庭指認被告丁承德即為綽號「缺德」無訛；
      並經寅○○於警訊供述屬實（見八十九年度偵字第二二七０二卷第二九九頁至
      三０三頁），並指認丁承德之影像基本資料在卷。被告庚○○、辛○○、寅○○有共同販賣上開槍彈予丁承德，亦堪認定。雖被告辛○○於乙○審理時供稱
      寅○○另又一次介紹丁承德前來購買槍枝二支等語，然為寅○○、丁承德所否
      認，此部分經核與被告辛○○於偵查中之供述及乙○九十年五月一日訊問時之
      供述不一，且查無其他證據足為佐證其此部分之供述為真，應以被告辛○○於
      偵查中及乙○九十年五月一日、六月五日之供述為真實可採。
（四）被告庚○○於槍彈走私進口後，即將之藏放於如事實欄所示之銀行保險箱或中
      和市○○路五五七號四樓，大部分槍彈交予子○○，販賣予包春俊、卯○○等
      人，部分由申○○、亥○○販賣予他人等情，業據被告庚○○於偵查中供稱：
      「是透過子○○來賣，九０手槍是十一至十四萬元，掌心雷是七至八萬，我和
      子○○各分一半，九０手槍在柬國買是三萬多元，掌心雷約一萬元」「：：：
      我是將槍彈交子○○處理：：」等語（見八十九年度偵字第二二七０二卷第二
      ０四頁背面至二０五頁正面），並經共同被告辛○○於警訊中供稱：「由庚○○起頭策劃分配走私工作槍械：：：，每次進（口）槍械由我將槍械放在保管
      箱內，並負責將槍械拿給子○○、申○○、亥○○銷售，：：：資金由庚○○
      、子○○二人出資或先收訂金，從柬埔寨購得，掌心雷以四至五萬元，點二二
      手槍十三至十五萬元賣出，九０手槍十七至十八萬元、子彈每顆三至五百元，
      大部分賣給四海幫之黑人，小三（申○○）賣了一把拿十五萬給我，只賣了二
      把給小潘「亥○○」，還有聽到黑人賣給四海幫小包（包春俊）：：：大安庄
      黑印度（卯○○）約十枝：：：共賣出各式槍枝六十把，得款約五百多萬」等
      語（見八十九年度偵字第二一五五七號偵查卷第九至十頁），再徵之申○○、
      亥○○於乙○訊問時亦分別坦承共同販賣槍彈（詳後述）等情，被告庚○○、
      辛○○共同私運管制之槍彈，販賣營利，至為明確。
（五）被告庚○○所走私進口之槍彈，由子○○分別於事實欄所示之時地販賣予包春
      俊、深坑地區綽號「斯文」及卯○○、綽號「小丁」等人，此觀之共同被告子
      ○○於警訊中供稱：「第一次據我所知是在八十九年農曆過年一月底，小包（
      包春俊）託我向大邱買了兩支ＣＺ七五手槍，約二月初，深坑「斯文」與我連
      絡也託我向大邱買了兩支ＣＺ七五手槍，這是我第一次與大邱有往來：：：」
      「第二次走私槍械是在八十九年三月二十四日，由何人載運走私槍械我不知道
      ，但是這一次我知道大邱走私衝鋒槍，及數把短槍，小包（包春俊）託我向大
      邱買了一把ＣＺ九九、一把ＣＺ七五、一把馬可洛夫、一把掌心雷、這是在三
      月底四月初左右的事」「與小包交易地點在板橋市○○路家樂福商場地下停車
      場。」（見八十九年度偵字第二二七０二卷第二六０頁至二六三頁），及八十
      九年四月間持衝鋒槍一支至景美三皇宮賣與卯○○，八十九年五月底卯○○又
      託子○○向庚○○購買了一支馬可洛夫、二個彈匣、每個彈匣八發，我拿到景
      美三皇宮與「崁仔」交易賣他十五萬元，一手交錢，一手交貨，另外於六月初
      「小三」（申○○）他打電話給我說他朋友要手槍，我就拿了一把ＣＺ七五、
      二個彈匣每個彈匣十三發至三重市小三家中，賣他十七萬元予他朋友（不知名
      ），一手交錢，一手交貨。八十九年七月份，子○○向庚○○拿拿了五把槍，
      三支ＣＺ七五、一支白朗寧、一支Ｍ八四，ＣＺ七五每把二個彈匣、每個彈匣
      十三發，白朗寧每把二個彈匣、每個彈匣十發，Ｍ八四每把二個彈匣、每個彈
      匣十發，我當天五支全部拿到景美福興路三皇宮，二支ＣＺ七五、一支白朗寧
      交給「阿和」，一支ＣＺ七五、一支Ｍ八四交給「崁仔」，「阿和」、「崁仔
      」二人再拿八十五萬元給我，卯○○當時也在場，我回去拿七十五萬元給大邱
      ，仲介費十萬元，後來大邱女朋友辛○○八月中旬，在中和市○○路住處，交
      一把馬可若夫手槍二個彈匣、每個彈匣八發給我，我拿到新莊市○○路立體停
      車場賣給「小丁」（姓名不詳）賣了二十萬元（見八十九年度偵字第二二七０
      二卷第二六０頁至二六三頁），並經子○○於偵查中坦承不諱（見八十九年度
      偵字第二二七０二卷第二二一頁至二二三頁），核與共同被告辛○○、庚○○
      分別於警訊、偵查及辛○○於乙○審理時供稱槍彈係透過子○○販賣予卯○○
      、包春俊等人之情節大約一致。
（六）經警於八十九年十一月十四日十四時許，在台北縣中和市○○街合作金庫中和
      支庫辛○○上開保險箱內查獲第二級毒品大麻二包（合計淨重四十五點四一公
      克）、匕首一把及子彈二百七十一顆、彈匣四個及變造之「林瑞昌」國民身分
      證一枚等物，均係被告庚○○所有，而與被告辛○○共同持有等情，業據被告
      庚○○於偵查中坦承該扣案物為其所有（見八十九年十二月二時日偵訊筆錄，
      附於八十九年度偵字第二二七０二卷第三六二頁），並經共同被告辛○○陳述
      明確，上開查扣物係屬被告所有無疑。又扣案之大麻二包，經檢驗結果，含第
      二級第二十四項毒品大麻成分，合計淨重四十五點四一公克，有法務部調查局
      九十年二月六日（九０）陸（一）字第九０一三五一０三號鑑定通知書可參，
      而匕首一支，係屬槍砲彈藥刀械管制條例所管制之刀械，亦有台北市政府警察
  局九十年一月二十日北市警保字第九０二一二六九五００號函可佐，而查扣之
      子彈二百七十一顆，經送內政部警政署刑事警察局鑑驗結果，七十二顆認均係
      制式口徑零點二五吋手槍子彈，均具殺傷力，一百九十八顆係制式口徑九MM手
      槍子彈，認均具殺傷力，另一顆（經試射）認係制式口徑八MM空包彈加裝直徑
      約五點三MM之金屬彈頭改造而成之子彈，認具殺傷力，彈匣四個係制式金屬彈
      匣，有該局八十九年十一月二十一日刑鑑字第一八三一六四號鑑驗通知書在卷
      可證，被告庚○○辯稱非其所有云云，不足採信。
（七）被告庚○○、辛○○、申○○均未經事實欄所示之張今一等人之同意，而擅自
      以上開方法偽造張今一等人名義之進口報單私文書，並持以行使向財政部台北
      關申報進口發電機，使該公務員陷於錯誤而登載於掌管之進口報關之公文書上
      ，偽造之國民身證，則於事成後燒燬等情，已分據共同被告辛○○、申○○供
      承不諱，並有進口報單五紙及變造之林瑞昌國民身分證一枚在卷可稽。
（八）被告庚○○於八十九年底某日，在桃園縣中壢市不詳地點交付其非法持有之制
      式口徑九MM子彈六顆及一顆不具殺傷力之改造子彈予酉○○。酉○○將該六顆
      具殺傷力之九MM子彈藏放於中壢市○○路四十一號三樓三０一室，未經許可而
      持有之。嗣於九十年七月十二日凌晨二時許，經警持搜索票於該址查獲等情，
      業據共同被告酉○○於台灣桃園地方法院檢察署九十年度偵字第一一四八四號
      槍砲彈藥刀械管制條例案件檢察官訊問時供承不諱，並經被告庚○○於乙○九
      十年九月四日訊問時供承在卷，互核相符，堪信為真，雖被告庚○○事後又改
      稱僅其中三顆係其交付，嗣再改稱僅其中一顆係其交付云云，均屬事後卸責之
      詞，不足採信。該七顆子彈經送鑑驗結果，其中一顆係土造金屬彈殼加裝八MM
      土造金屬彈頭組合而成，不具殺傷力；另六顆（鑑驗時試射二顆）係制式九MM
      子彈，認均具殺傷力，有內政部警政署刑事警察局九十年七月十七日刑鑑字第
      一三０四一一號鑑驗通知書可憑。
（九）經警於八十九年十二月九日於中正機場拘提庚○○後，於同日晚上八時許，在
      台北關稅局、華儲股份有限公司倉庫內，查獲庚○○自泰國走私之發電機一部
      ，經拆解起出之槍彈及彈匣，係被告庚○○經由被告天○○之介紹自泰國「生
      哥」處購得之槍彈，其中有五支德國ＨＫ廠製USP COMPACT型口徑九MM之半自
      動制式手槍及每支二個彈匣、每個彈匣十三發子彈係天○○所有外，其餘均為
      庚○○預收訂金所購買走私進口供販賣圖利之槍彈等情，已據共同被告天○○
      供承在卷，核與共同被告辛○○、申○○於偵查中（見八十九年度偵字第二二
      七０二卷第一八六至一八七頁、第一九四至一九五頁）供述之情節大致相符，
      復有上開具殺傷力之槍枝十七枝及子彈一千五百零十顆及彈匣三十七個、提單
      四紙、發電機說明書一份扣案可稽，又扣案之槍彈經送內政部警政署刑事警察
      局鑑驗結果，認係比利時白朗寧（BROWNING）廠製口徑九MM之制式半自動手槍
      一支（槍枝管制編號：0000000000，槍號送鑑時已磨滅，機械性能
      良好，可擊發子彈，認具殺傷力），三支德國WALTHER廠製P九九型口徑九MM之
      制式半自動手槍（槍枝管制編號：0000000000至00000000
      00，槍號送鑑時已磨滅，機械性能良好，可擊發子彈，認具殺傷力）及十三
      支德國ＨＫ廠製USP COMPACT型口徑九MM之半自動制式手槍（槍枝管制編號：
      0000000000至0000000000，槍號送鑑時已磨滅，機械性
      能良好，可擊發子彈，認具殺傷力）及供白朗寧槍之使用之彈匣三個、供德國
      WALTHER廠製P九九型口徑九MM之制式半自動手槍用之彈匣六個、供德國ＨＫ廠
      製USP COMPACT型口徑九MM之半自動制式手槍用之彈匣二十七個，另一個彈匣
      則無法供上述槍枝使用，及均具殺傷力之一千三百九十顆（試射五十顆）制式
      口徑九MM子彈、一百二十顆制式口徑零點三八吋子彈。有該局八十九年十二月
      十九日刑鑑字第一九六三四三號鑑驗通知書在卷可佐，被告庚○○所辯，為卸
      責之詞，不足採信。
（十）又被告庚○○、天○○雖均辯稱：八十九年十二月九日自泰國走私進口之槍彈
      ，因庚○○尚缺款項乃電請辛○○籌措，適辛○○已由台北市政府警察局大安
      分局監控，仍提供款項給辛○○匯給在泰國之庚○○，始順利走私進口，係大
      安分局從中布局，有陷害教唆之嫌云云，然按誘捕行為通說區分為：一、犯意
      誘發型。二、機會誘發型。如被告確有販賣槍彈之傾向，警方僅單純提供買者
      ，而未製造犯罪其誘捕行為並非得由犯罪行為人主張無罪抗辯，但如警方一方
      面提供機會，一方面強力誘發並無販賣傾向之人實行販賣，則遭逮捕人可於訴
      訟上主張誘陷抗辯。然我國實務上有關「陷害教唆」之例，大多認為從事引誘
      之警察人員或「線民」，主觀上欠缺構成要件故意而不構成犯罪，而被誘發者
      是基於其自由意思而從事犯罪行為，自應構成犯罪，此觀之：司法院院字第
      一九六八號解釋：「某甲以鴉片樣品託乙介紹買賣，乙佯與約定同往鄉間銷售
      。並囑隨帶鴉片至某地會晤。迨甲如約至某地，乙即暗示另探將甲拘獲者。某
      甲應成立意圖販賣而持有鴉片之罪。」最高法院二十七年滬上字第五○號判
      例：某甲僅為某乙兜售毒品，迨工部局所派人員向其試購時，為之介紹與某丙
      接洽，嗣後復前往某地旅館，向工部局所派人員查詢應交之貨價，均不過使販
      賣行為易於實施，並未參與持有毒品之行為，第一審判決論以意圖販賣而持有
      毒品之罪，原判決對此未予糾正，於法尚有未合。最高法院八十五年三月十
      二日，八十五年度第四次刑事庭會議決議：院長提議：某甲購入毒品海洛因十
      公克，原供自己施用，事後見毒品價格上漲，竟另行起意，基於概括之犯意，
      意圖販賣上述毒品牟利，旋售與某乙一公克，嗣某乙吸毒經警查獲，並供出上
      述毒品來源，警察為誘捕某甲，乃授意某乙以電話與某甲聯繫，佯稱再購買海
      洛因二公克，某甲允諾而攜帶毒品赴約，甫交付毒品與某乙，即為埋伏員警當
      場查獲，某甲此「第二次」販賣毒品之行為，應如何論罪？有子、丑二說：討
      論意見：子說：某乙第二次佯裝購買海洛因，係配合警察誘捕毒販某甲，本無
      購買毒品之真意，與某甲間購買毒品之意思表示自不能合致，即無著手交易毒
      品之可能，因此某甲第二次販賣毒品之行為，應不構成販賣毒品未遂罪。丑說
      ：某乙第二次佯稱欲購買毒品，確無實際購毒之真意，但某甲既有販毒之故意
      ，且依約攜帶毒品前往交付，即已著手實施販毒之行為；惟某乙原無買受毒品
      之意思，其虛與某甲買賣毒品，意在協助警察辦案，以求人贓俱獲，故形式上
      某甲、某乙縱已互為交付毒品及價金，但因警察埋伏在側，伺機逮捕，事實上
      其二人不能真正完成買賣毒品之行為。因此，某甲應僅論以販賣毒品未遂罪。
      以上二說，以何說為當？提請公決決議：採丑說。從以上我國司法院解釋、最
      高法院判例、最高法院決議有關「陷害教唆」之見解，均係認為被誘發者是基
      於其自由意思而從事犯罪行為，自應構成犯罪，且未認為此種「陷害教唆」所
      取得之證據係以不正當之手段取得之證據而無證據能力。經查：本件被告庚○○在泰國透過「生哥」購買上開槍彈完訖，因尚欠部分尾款、購買發電機之金
      額及運費，故電請辛○○再匯款過去，大安分局乃於八十九年十一月中旬提供
      共同被告辛○○該款項匯給庚○○等情，已據共同被告辛○○於乙○審理時（
      見乙○九十年六月五日訊問筆錄）供述明確，核與被告天○○、申○○供稱於
      八十九年十一月初在上開吉星港式飲茶會商私運槍彈進口之事宜後，即由天○○與泰國「生哥」談妥解決等情相符，是被告庚○○原來即有私運管制物品及
      販賣槍彈之犯意，被告天○○原即有私運管制物品進口及運輸槍彈之犯意，事
      實上亦已販入上開槍彈，且在泰國報關進口等事項，亦均由被告庚○○或泰國
      方面之人親自為之，警方並未予以提供買主、亦未積極介入誘使其犯罪；再者
      ，被告庚○○係因前與泰國「生哥」因談判購買槍彈發生誤會，懼遭報復，而
      請天○○再度與「生哥」聯絡而達成交易，故縱然未由警方提供上開部分款項
      由辛○○匯款給庚○○，客觀上庚○○因前與泰國「生哥」發生誤會，自不可
      能又因此而退貨，而再引發更大之麻煩之理，況被告庚○○自承其在泰國購有
      咖啡園，可見其在當地尚非全無資力，且天○○本身亦有部分槍彈要私運進口
      ，以天○○在泰國之人際關係，衡情其等籌措該筆款項應無困難，故大安分局
      縱不提供該筆款項，而依被告庚○○上開歷次販入槍彈再私運進口情節之自然
      發展，按其既定計劃，除非有人中途示警，否則被告庚○○、天○○仍可完成
      此次之犯罪行為，其均係基於其自由意思而從事犯罪行為，是警方提供之該筆
      款項，並非誘發被告庚○○、天○○為上開犯罪行為之具有原因力之絕對因素
      。故被告庚○○、天○○分別私運管制物品進口、販賣槍彈或運輸槍彈，並非
      出於警方之誘陷至明，被告庚○○、天○○所辯係警察陷害教唆云云，不足採
      信。又未經許可販賣槍彈罪，祇須未經許可，以販賣為目的，購入槍彈或賣出
      槍彈，有一於此，罪即成立，均不得視為未遂，被告既有販入之行為，即應論
      以該罪之既遂（最高法院七十五年臺上字六九四一號判決要旨可資參照），被
      告庚○○等人已販入槍彈並走私進口，並由不知情之運輸人員運輸至華儲股份
      有限公司倉庫內，已處於被告庚○○隨時得以提領之狀態，復有上開扣案之槍
      彈可參，應認被告庚○○、辛○○之私運管制物品進口、運輸槍彈及販賣槍彈
      之犯行、被告天○○私運管制物品進口、運輸槍彈之犯罪行為，均已既遂。被
      告庚○○、辛○○、天○○此部分之犯行，均堪認定。
（十一）又被告庚○○辯稱：其在八十九年十二月十日之偵查中並未陳述如該偵訊筆
        錄所記載之事，另偵查中供承五次私運槍彈進口，係其前所委任之律師鍾永
        盛，在其經檢察官收押禁見時，要其承認，伊並沒有私運進口槍彈那麼多次
        云云，然查：經乙○向台灣台北看守所調取被告庚○○與鍾永盛律師之接見
        談話錄音帶勘驗結果，其在第三次會面談話時，被告庚○○自行向鍾律師告
        以已向警察承認，並稱共走私進口五次，泰國這一次不是伊裝（貨）的等情
        ，並未有律師威脅利誘其承認之言詞，有乙○九十年九月二十一日勘驗筆錄
        及該錄音帶附卷可稽，又乙○於九十年八月三十日勘驗被告庚○○於八十九
        年十二月十日檢察官偵訊時之錄音帶，該錄音內容與偵訊筆錄大致相符，並
        無明顯差異，有乙○上開勘驗筆錄及偵查錄音帶附卷可參，被告庚○○所辯
        顯屬畏究之詞，不足採信。其在偵查中坦承五次走私進口槍彈，應係出於自
        由意志所為供述，及其確有如八十九年十二月十日之訊問筆錄之供述，要無
        疑義。
（十二）被告庚○○私運進口之衝鋒槍一支，由被告子○○於八十九年四月間持至臺
        北市○○區○○路三皇宮，以三十五萬元販賣予卯○○等情，業據被告子○○於警訊中供稱：「賣給綽號黑印度卯○○，於八十九年四月份左右，我攜
        帶該把衝鋒槍至景美福興路三皇宮找卯○○，問他要不要買這把槍，我出價
        五十五萬元，但後來三十五萬元成交，當場他先交十萬元現金槍交給卯○○
        手下「崁仔」，當天並交給我一支伯爵表，以抵扣尾款，後來卯○○尾款沒
        付，我就拿到當舖典當十二萬，後來卯○○拿十二萬去拿回手錶。」（八十
        九年度偵字第二二七０二卷第二六一頁背面）等語，並經被告子○○於偵查
        中供承不諱（見八十九年度偵字第二二七０二卷第二二一至二二三頁），復
        有被告子○○於警訊時所書寫之自白書一份復卷可參，互核大致相符，又被
        告子○○販賣槍彈予卯○○之事實，復經共同被告庚○○於警訊中供稱：「
        ：：：衝鋒槍交予黑人（子○○）賣予綽號「黑印度」臺幣十二萬元（係我
        收到的）：：：」，於偵查中供稱：「（衝鋒槍）是子○○說是卯○○要，
        原說是四十萬，陳說缺一個彈匣二十發子彈，原來要附二個彈匣四十顆（子
        彈）但缺一個，只給二十萬元，我拿十二萬，八萬子○○拿去」（見八十九
        年度偵字第二二七０二卷第十三頁正面、第二０四頁背面），共同被告辛○○於偵查中供稱：「第三次（走私進口）有一支長槍，透過子○○賣給卯○○（黑印度）當時是說一把槍二個彈匣四十萬，給子○○的價格，陳轉賣給
        多少我不知，因缺一彈匣只有拿到二十萬元」（見八十九年度偵字第二二七
        ０二卷第一八三頁），核與子○○之上開供述之情節一致，是子○○有販出
        該衝鋒槍及子彈二十發應堪認定。雖警方依子○○之供述，於八十九年二月
        十九日十八時許，在台北縣板橋市○○路○段六０八巷內華江橋下「上海灘
        海釣場」，經警搜獲被告子○○所稱之「衝鋒槍」一支，然該槍經送鑑定結
        果係具殺傷力美國INTRATEC廠製TEC-九M型口徑九MM之制式半自動手槍（槍
        枝管制編號：0000000000，槍號送鑑時已磨滅），並非衝鋒槍
        （按衝鋒槍以單發、長點射和短點射方式發射自動手槍的輕型自動武器，常
        配用彎形或直形彈匣，間或使用彈鼓，容彈量二十至五十發或更多。見大不
        列顛百科全書中文版第三冊第二八四頁，丹青圖書有限公司出版），且所扣
        得之彈匣一個、子彈十二顆，有搜索扣押證明筆錄可參，與所述二十發子彈
        亦不相合，況扣案之槍彈與被告子○○所述販賣予被告卯○○之槍彈，並不
        一致，且其中有仿造克拉克之改造之槍枝，有搜索扣押證明筆錄及內政部警
        政署刑事警察局九十年二月二十七日刑鑑字第二五三二０號鑑驗通知書一紙
        附卷可參，顯非被告子○○販賣予卯○○之槍彈，且卯○○未經許可所持有
        之槍彈均未扣案，再參諸被告子○○於警訊中所書寫之自白書曾提及庚○○
        有ＡＫ４７步槍（按係蘇聯突擊步槍，可發射七點六二毫米槍彈，見同上大
        不列顛百科全書中文版第一冊第一頁）及被告庚○○於乙○九十年十月三日
        審理時供稱有進口一支類似衝鋒槍，並特別強調非ＡＫ４７衝鋒槍，及於同
        日審理時一度供稱尚有私運進口壹支類似火箭筒之槍砲，經乙○質問該火箭
        筒之流向，始又改稱伊沒有火箭筒云云（見乙○審判筆錄），被告庚○○企
        圖遮掩、混淆其走私、販賣衝鋒槍之事實，至為明確，綜上所述，被告子○○所稱向庚○○購買之衝鋒槍即為該美國INTRATEC廠製TEC-九M型口徑九MM
        之制式半自動手槍云云，為事後避重就輕之詞，難認為真，再徵之被告庚○○、辛○○、子○○供稱該衝鋒槍係一彈匣二十發子彈等情，符合上開所述
        衝鋒槍最低容彈量之情形，被告庚○○、辛○○有私運進口並販賣衝鋒槍，
        要堪認定。
（十三）被告辛○○於八十八年十月間某日起至農曆過年期間，連續二次在其土城市
        ○○路四五一巷八弄九號三樓住處（庚○○與辛○○此時期同居於該處），
        以掌心雷一支約五萬元（即捷克CZ廠製口徑零點二五吋制式半自動手槍，槍
        枝管制編號：0000000000，槍號為Z五一０九八一號，一個彈匣
        、子彈數目不詳）、三八左輪手槍一支約七萬元（槍號不詳，含不詳數目彈
        匣、子彈）之價格，販賣予被告己○○，再由辛○○分別至世華銀行土城分
        行上開保險箱取出槍彈，在己○○上址家中及土城市○○路台灣板橋地方法
        院檢察署靠近陸橋之門口交付予己○○。己○○取得上開三八左輪手槍及子
        彈後，於八十八年不詳時間地點，將之以不詳價格販賣予其以前經營當鋪之
        雇主即現任土城市民代表甲○○，甲○○即未經許可，而非法持有之。另一
        支掌心雷（即捷克CZ廠製口徑零點二五吋制式半自動手槍）及子彈則由己○○非法持有之，嗣己○○經濟拮据，乃於八十九年六月間某日晚上，在桃園
        縣中壢市中央大學附近田邊竹林，返回中壢市區之車上，以十三萬元之價格
        販賣該槍及子彈三顆（原有七顆，己○○先射一顆，再交予酉○○試射三顆
        ）予酉○○等情，分據被告辛○○於偵查（見八十九年度偵字第二二七０二
        卷第一八三至一八四頁）及乙○訊問時供述不移（見乙○九十年五月一日及
        六月五日訊問筆錄、十月三日審判筆錄），及被告酉○○於警訊、偵查中供
        承不諱（見九十年度偵字第一二二四號卷內警訊及偵查訊問筆錄），並有被
        告己○○販賣予酉○○之上開槍彈扣案可稽。被告辛○○販賣上開槍彈予被
        告己○○之犯行，亦堪認定。
（十四）被告庚○○雖辯稱：其各次進口之發電機重量均不同，無法容納走私十幾枝
        云云，然查，被告庚○○共計走私槍彈進口六次，每次走私之槍枝約十至十
        五枝等情，業據被告辛○○於乙○訊問時供述明確（見乙○九十年五月一日
        訊問筆錄），核與被告辛○○於警訊供稱：「由庚○○起頭策劃分配走私工
        作槍械：：：，每次進（口）槍械由我將槍械放在保管箱內，並負責將槍械
        拿給子○○、申○○、亥○○銷售，：：：資金由庚○○、子○○二人出資
        或先收訂金，從柬埔寨購得，掌心雷以四至五萬元，點二二手槍十三至十五
        萬元賣出，九０手槍十七至十八萬元、子彈每顆三至五百元，大部分賣給四
        海幫之黑人，小三（申○○）賣了一把拿十五萬給我，只賣了二把給小潘「
        亥○○」，還有聽到黑人賣給四海幫小包（包春俊）：：：大安庄黑印度（
        卯○○）約十枝：：：共賣出各式槍枝六十把，得款約五百多萬」等語（見
        八十九年度偵字第二一五五七號偵查卷第九至十頁），其所述販賣之槍枝數
        量，大致相符，且被告申○○於偵查中亦供稱：八十九年七月份走私進口之
        槍枝，看樣子就有十幾把之多等語（見八十九年度偵字第二二七０二卷第一
        九二頁）及於乙○訊問時亦供稱該次私運進口槍枝約十餘支等語（見乙○九
        十年五月一日訊問筆錄），顯見被告庚○○每次走私進口之槍枝數量約十至
        十五枝，應屬真實。再者，被告庚○○最後一次私運進口之槍彈，數目均較
        其歷次走私為多，經乙○於九十年七月十三日勘驗並磅秤其重量，槍枝部分
        含紙箱重量為十五點四公斤，子彈部分含紙箱為十九點五公斤，有乙○勘驗
        筆錄附卷可參，其全部總重量僅約三十五公斤，且以本次之槍彈數量為最多
        ，而歷次申報之發電機重量均在八十七公斤以上，有進口報單附卷可佐，其
        挖空發電機內部後自均足以填裝入，要無疑義。顯見被告庚○○先後六次（
        第六次十七支）私運進口槍枝應在七十支以上，又其每支槍枝大部分附二個
        彈匣（一部分例外，如販賣予酉○○之槍枝僅一個彈匣），除掌心雷係每個
        彈匣七顆子彈，馬可洛夫每個彈匣八顆子彈外，其餘每個彈匣大致均在十顆
        以上，業據被告子○○於警訊中供明在卷（見八十九年度偵字第二二七０二
        卷第二六０至二六一頁），由其持有扣案之各式制式子彈數量已有一千七百
        八十顆（含鑑驗試射部分），加上其餘被告購自庚○○、辛○○而未經許可
        持有經扣案之子彈及販出而未扣案部分，約計一千顆以上，故估計被告庚○○、辛○○所走私進口之各式槍枝應在七十支以上，各式制式子彈數量應約
        三千顆左右，要堪認定。
（十五）被告庚○○、辛○○共同持有上開大麻、匕首，已據被告庚○○於偵查中供
        述明確，並經被告辛○○供承不諱，互核相符，且該扣案大麻經送法務部調
        查局檢驗結果，均含第二級第二十四項毒品大麻成分，合計淨重四十五點四
        一公克，有該局九十年二月六日（九０）陸（一）字第九０一三五一０三號
        鑑定通知書在卷可參；又該匕首一支，經送台北市政府警察局鑑驗結果，認
        屬槍砲彈藥刀械管制條例所管制之刀械，有台北市政府警察局九十年一月二
        十日北市警保字第九０二一二六九五００號函附卷可稽，事證明確，被告庚○○、辛○○此部分犯行，亦堪認定。
（十六）被告申○○知情被告庚○○、辛○○私運槍彈進口販賣營利，基於概括犯意
        聯絡，於上揭時間分別持李春福、林瑞昌之變造國民身分證，偽以李春福、
        林瑞昌名義報關進口槍彈，並與事實欄所示之人共同運輸槍彈，及販賣槍彈
        等事實，業據被告申○○供承不諱，並經被告庚○○、辛○○、亥○○分別
        於警訊、偵查及乙○訊問時供述明確，互核相符，並有被告申○○販入之捷
        克CZ廠製口徑零點二五吋制式半自動手槍貳支，口徑零點二五吋制示半自動
        手槍彈貳拾壹顆（鑑驗時試射陸顆）扣案可稽。又扣案之上開槍彈經送鑑驗
        結果，認係捷克CZ廠製口徑零點二五吋制式半自動手槍貳支（槍枝管制編號
        ：0000000000、00000000000，槍號Ｚ五一一０三一
        ，Ｚ五一０九三六），機械性能良好，可擊發子彈，認均具殺傷力，口徑零
        點二五吋制式半自動手槍彈貳拾壹顆（試射陸顆），認均具殺傷力。有內政
        部警政署刑事警察局九十年二月十四日刑鑑字第一六三三０號鑑驗通知書可
        參，事證亦甚明確，被告申○○之犯行，堪以認定。
二、按依行政院發布懲治走私條例公告管制物品項目及其數額甲項第一款所定，槍械
    、子彈（含零件）係管制進出口物品，被告庚○○、辛○○意圖牟利，販入上開
    衝鋒槍、制式半自動手槍、子彈、槍砲零件（未附於槍枝之彈匣），並私運入我
    國境內，核被告庚○○、辛○○所為，均犯有刑法第二百十六條、二百十條、二
    百十二條行使偽造私文書及行使偽、變造特種文書罪、同法第二百十四條使公務
    員登載不實罪、懲治走私條例第二條第一項私運管制物品罪、槍砲彈藥刀械管制
    條例第七條第一項未經許可販賣衝鋒槍、手槍罪、運輸衝鋒槍、手槍罪、同條例
    第十二條第一項未經許可販賣子彈罪、第十三條第一項未經許可販賣、運輸槍砲
    零件罪（未附於槍枝之彈匣部分）、第十四條第三項未經許可持有刀械罪、毒品
    危害防制條例第十一條第二項之持有第二級毒品罪。被告庚○○另犯有槍砲彈藥
    刀械管制條例第八條第一項未經許可，販賣獵槍罪（制式12GAUGE霰彈槍）及同
    條例第十二條第一項之未經許可販賣子彈罪（霰彈）。被告申○○所為，係犯刑
    法第二百十六條、二百十條、二百十二條行使偽造私文書及行使偽、變造特種文
    書罪、同法第二百十四條使公務員登載不實罪、懲治走私條例第二條第一項私運
管制物品罪、槍砲彈藥刀械管制條例第七條第一項未經許可販賣手槍罪、運輸手
    槍罪、同條例第十二條第一項未經許可販賣子彈罪。被告天○○所為，則係犯懲
    治走私條例第二條第一項私運管制物品罪、槍砲彈藥刀械管制條例第七條第一項
    運輸手槍、第十二條第一項之運輸子彈罪。公訴人認被告庚○○等人使公務員登
    載不實部分係犯刑法第二百十三條，顯係同法第二百十四條之誤載，附此敘明。
    被告庚○○、辛○○、申○○、天○○分別利用不知情之運送人、船運公司人員
    私運管制物品進口及運輸槍彈、槍砲零件及不知情報關行職員行使偽造私文書，
    均屬間接正犯。被告庚○○、辛○○、申○○偽造私文書之低度行為，為行使之
    高度行為所吸收，及分別持有槍彈、槍砲零件之低度行為，為販賣之高度行為所
    吸收，均不另論罪。被告庚○○、辛○○、申○○如事實欄所示所犯上開行使偽
    造私文書及行使偽、變造特種文書罪、使公務員登載不實罪、私運管制物品罪、
    運輸手槍、子彈罪之實施，及被告辛○○與庚○○就未經許可販賣、運輸衝鋒槍
    、手槍、子彈，販賣、運輸槍砲零件、持有刀械及第二級毒品，分別互有犯意聯
    絡及行為分擔，均互為共同正犯（未經許可，販賣衝鋒槍、手槍、子彈之犯行，
    並與被告子○○互有犯意聯絡及行為分擔均為共同正犯）。被告天○○與被告庚○○、辛○○對於上開私運管制物品、運輸手槍、子彈犯行之實施聯絡及行為分
    擔，均為共同正犯；被告申○○與亥○○販賣予「蘇慶祥」掌心雷槍彈之部分犯
    行，互有犯意聯絡及行為分擔，均為共同正犯；被告庚○○、辛○○、申○○如
    事實欄所示所犯共同走私進口槍彈部分行使偽造私文書及行使偽、變造特種文書
    罪、使公務員登載不實罪、私運管制物品罪、販賣、運輸手槍罪、販賣、運輸子
    彈罪、運輸、販賣槍砲零件罪之犯行，各時間緊接，所犯構成要件分別相同，各
    應依連續犯之規定論以一罪（行使偽、變造特種文書部分，論以行使偽造特種文
    書一罪），並各加重其刑（法定刑為死刑或無期徒刑部分依法不得加重）。被告
    庚○○、辛○○私運管制物品衝鋒槍、手槍、子彈、槍砲零件彈匣（未附於槍枝
    ）進口及運輸衝鋒槍、手槍、子彈、槍砲零件彈匣之上開犯行，及被告申○○、
    天○○私運管制物品與運輸手槍、子彈之犯行，各係一行為觸犯數罪名，為想像
    競合犯（參照最高法院七十八年度臺上字第一四○七號判決要旨），被告庚○○
    、辛○○應從一重未經許可，運輸衝鋒槍罪處斷；被告申○○、天○○應從一重
    之未經許可，運輸手槍罪處斷。又被告庚○○、辛○○意圖營利而同時販賣衝鋒
    槍、手槍、子彈、槍砲零件彈匣（未附於槍枝部分）之前揭犯行，被告申○○同
    時販賣手槍、子彈之犯行，分別係一行為而觸犯數罪名，為想像競合犯，被告庚○○、辛○○應從一重之未經許可，販賣衝鋒槍罪處斷，申○○應從一重之未經
    許可，販賣手槍罪處斷。另被告庚○○一行為未經許可，販賣獵槍（霰彈槍）及
    霰彈，係一行為觸犯二罪名，應從一重之未經許可，販賣獵槍罪處斷。此部分公
    訴人認與販賣衝鋒槍、手槍、子彈有連續犯關係，然查被告庚○○此部分之犯行
    與販賣衝鋒槍、手槍、子彈之犯罪時間，相隔二年餘，難認係連續犯，公訴人此
    部分之見解，尚有未洽。又被告庚○○、辛○○就上開所犯事實欄所示之行使偽
    造私文書及行使偽造特種文書罪、使公務員登載不實罪、未經許可販賣、運輸衝
    鋒槍罪間，有方法結果之牽連關係，應依刑法第五十五條之規定，從一重之販賣
    衝鋒槍罪處斷（參照最高法院七十三年臺覆字第十七號、四十年臺上字第四一○
    號判例要旨）。被告申○○就上開所犯事實欄所示之行使偽造私文書及行使偽造
    特種文書罪、使公務員登載不實罪、未經許可販賣、運輸手槍罪間，有方法結果
    之牽連關係，應依刑法第五十五條之規定，從一重之販賣手槍罪處斷。被告天○○一行為而觸犯上開三罪，為想像競合犯，依刑法第五十五條規定，從一重之運
    輸手槍罪處斷，公訴人認有方法結果關係之牽連犯，尚有誤會。又公訴人就被告
    庚○○、辛○○部分雖漏引槍砲彈藥刀械管制條例第十三條第一項未經許可販賣
    、運輸槍砲零件之法條，惟此部分各與上述私運管制物品、運輸、販賣衝鋒槍、
    手槍、子彈等罪為想像競合之裁判上一罪關係，乙○自得併予審理判決。又被告
    庚○○所犯未經許可，販賣衝鋒槍罪、販賣獵槍罪、持有刀械罪、持有第二級毒
    品罪及辛○○所犯未經許可，販賣衝鋒槍罪、持有刀械罪、持有第二級毒品罪之
    數罪間，犯意各別，罪質互殊，各應依法分論併罰。被告庚○○所犯未經許可，
    販賣獵槍之行為後，槍砲彈藥刀械管制條例第八條於八十六年十一月二十四日修
    正公布，修正前之該法條第一項法定刑為六月以上五年以下有期徒刑，修正後之
    法定刑則為處五年以上有期徒刑，併科新臺幣一千萬元以下罰金，比較新舊法條
    文，以修正前之槍砲槍砲彈藥刀械管制條例第八條第一項之規定，較有利於被告
    庚○○，應依刑法第二條第一項後段之規定，此部分適用較有利於被告庚○○之
    修正前槍砲彈藥刀械管制條例第八條第一項之規定。爰審酌被告庚○○為圖暴利
    ，非法進口槍枝數量高達七十支以上及約三千顆子彈，火力強大，危害社會治安
    至深且鉅，犯後復不供承全部犯行，交代槍彈流向，以減少損害之發生，竟供詞
    反覆，多所隱瞞，飾詞狡辯，態度不佳，顯無從善補過之意，其無經教化後重新
    適應社會之可能，應永久與社會隔絕以防範其再度危害社會，以儆傚尤。及審酌
    被告天○○之前科素行、為圖擁槍自重，對社會治安形成重大威脅及犯後坦承犯
    行、態度尚佳等一切情狀，分別量處如主文所示之刑，並就罰金部分諭知易服勞
    役之折算標準。被告庚○○判處死刑部分，併依刑法第三十七條第一項規定，宣
    告褫奪公權終身，並定其應執行刑（被告庚○○經判處死刑，併科之罰金刑部分
    ，依刑法第五十一條第二款規定即不予執行），以資懲儆。被告辛○○、申○○
    係由檢察官依證人保護法規定事先同意，於偵查中供述與本案案情有重要關係之
    待證事項及其他使檢察官得以追訴本案之其他共犯，公訴人請求予以免刑，且於
    乙○審理時，坦承犯行，並供述與本案重要關係之事證，核與證人保護法第十四
    條第一項之規定，尚無不合，是被告辛○○、申○○被訴之上開罪名，均予諭知
    免除其刑。又依大法官會議解釋第四七一號之解釋意旨，槍砲彈藥刀械管制條例
    第十九條第一項之保安處分之規定，係對受處分人將來之危險性所為拘束其身體
    、自由等之處置，以達教化與治療之目的，為刑罰之補充制度，本諸法治國家保
    障人權之原理即刑罰保護作用，其法律規定之內容，應受比例原則之規範，使保
    安處分之宣告，與行為人所為行為之嚴重性，行為人所表現之危險性即對於行為
    人未來行為之期待性相當。槍砲彈藥刀械管制條例第十九條第一項之規定，不問
    行為人有無預防矯治其社會危險性之必要，一律宣付強制工作三年，限制其中不
    具社會危險性之受處分人之身體、自由部分，其所採措施與所欲達長期預防矯治
    之目的及所需程度，不合憲法第二十三條所定之比例原則，故犯上開第十九條第
    一項之罪，不問對行為人有無預防矯治其社會危險性之必要，一律宣付強制工作
    三年之部分，與前述解釋意旨不符，自應自本解釋公布日起不予適用。依該解釋
    之精神，犯槍砲彈藥刀械管制條例第十九條第一項所列舉之罪，依個案情節符合
    比例原則部分，固應適用該條例宣告保安處分；至於不符合部分而應宣告保安處
    分者，仍得由法院斟酌刑法第九十條第一項規定之要件，依職權為之。查被告天
    ○○所犯槍砲彈藥刀械管制條例第七條第一項未經許可運輸手槍罪，經判處有期
    徒刑，且數量有五枝，子彈一百三十顆（每支二個彈匣，每個彈匣十三發子彈）
    ，火力強大，若非經偵查機關查獲，將嚴重破壞社會治安，顯有矯治其社會危險
    性之必要，且與憲法第二十三條所定之比例原則無悖，就被告天○○部分，併依
    同條例第十九條第一項之規定，宣告於刑之執行完畢或赦免後，令入勞動場所，
    強制工作三年。
三、扣案之提單四紙、發電機說明書一份、發電機一部係被告庚○○、辛○○所有供
    本件走私管制物品、運輸槍彈犯罪所用之物，應依刑法第三十八條第一項第二款
    之規定，宣告沒收。又匕首一支、比利時白朗寧（BROWNING）廠製口徑九MM之制
    式半自動手槍一支（槍枝管制編號：0000000000，槍號送鑑時已磨滅
    ，機械性能良好，可擊發子彈，認具殺傷力），德國WALTHER 廠製P九九型口徑
    九MM之制式半自動手槍三支（槍枝管制編號：0000000000至0000
    000000，槍號送鑑時已磨滅，機械性能良好，可擊發子彈，認具殺傷力）
    及德國ＨＫ廠製USP COMPACT型口徑九MM之半自動制式手槍十三支（槍枝管制編
    號：0000000000至0000000000，槍號送鑑時已磨滅，機械
    性能良好，可擊發子彈，認具殺傷力）及供白朗寧槍之使用之彈匣三個、供德國
    WALTH ER廠製P九九型口徑九MM之制式半自動手槍用之彈匣六個、供德國ＨＫ廠
    製USP COMPACT型口徑九MM之半自動制式手槍用之彈匣二十七個，另一個彈匣則
    無法供上述槍枝使用，及均具殺傷力之一千三百九十顆（試射五十顆）制式口徑
    九MM子彈、一百二十顆制式口徑零點三八吋子彈。及均具殺傷力之制式口徑零點
    二五吋手槍子彈七十二顆、制式口徑九MM手槍子彈一百九十八顆，及彈匣四個，
    均係槍砲彈藥刀械管制條例第四條所管制之槍砲彈藥刀械，係屬違禁物，應依刑
    法第三十八條第一項第一款之規定，不問屬於犯人與否，均予宣告沒收。大麻二
    包（合計淨重四十五點四一公克）為查獲之毒品，應依毒品危害防制條例第十八
    條第一項前段規定，不問屬於犯人與否，沒收銷燬之。被告申○○販入而持有經
    扣案之捷克CZ廠製口徑零點二五吋制式半自動手槍貳支（槍枝管制編號：000
    0000000、00000000000，槍號Ｚ五一一０三一，Ｚ五一０九
    三六），口徑零點二五吋制示半自動手槍彈拾伍顆（扣得貳拾壹顆，試射陸顆）
    ，係槍砲彈藥刀械管制條例第四條管制之槍彈，係屬違禁物，應依刑法第三十八
    條第一項第一款規定，宣告沒收。
貳、被告卯○○、巳○○、丑○○論罪科刑部分：
一、訊據被告卯○○、巳○○、丑○○均矢口否認有何犯行，被告卯○○辯稱：係子
    ○○向其借錢未還，故挾怨報復，又子○○於八十九年五月二十九日，至台北市
    ○○○路二段三十三號之一華國當鋪典當之柏爵表係其所有，借與子○○使用，
    並非購買槍彈之質押物品，伊並未購買槍彈，係子○○施用毒品頭腦不清楚，而
    誣指伊云云，被告巳○○則辯稱：伊並未自子○○處收受任何槍彈云云，丑○○
    辯稱：伊不認識子○○，並未自子○○處收受槍彈云云，然查：被告子○○如何
    自庚○○、辛○○處取得槍彈後，親自攜至臺北市○○區○○路三皇宮，分別交
    付卯○○、巳○○、丑○○等情，業據被告子○○於警訊中供稱：「八十九年五
    月份又走私我不知何人去幫忙大邱搬運及拆解夾帶槍械之發電機，這次於五月底
    我打電話給卯○○槍械又進口了，問他要不要，他託我向大邱拿了一支馬可洛夫
    、二個彈匣、每個彈匣八發，我拿到景美三皇宮與「崁仔」交易賣他十五萬元，
    一手交錢，一手交貨」（八十九年度偵字第二二七０二卷第二六一背面至二六二
    頁）「八十九年七月份大邱走私進口槍械，我不知幾個人前往載運拆解，七月份
    大邱在他中和市○○路住處四樓拿了五把槍，三支ＣＺ七五、一支白朗寧、一支
    Ｍ八四，ＣＺ七五每把二個彈匣、每個彈匣十三發，白朗寧每把二個彈匣、每個
    彈匣十發，Ｍ八四每把二個彈匣、每個彈匣十發，我當天五支全部拿到景美福興
    路三皇宮，二支ＣＺ七五、一支白朗寧交給「阿和」，一支ＣＺ七五、一支Ｍ八
    四交給「崁仔」，「阿和」、「崁仔」二人再拿八十五萬元給我，卯○○當時也
    在場，我回去拿七十五萬元給大邱，仲介費十萬元」（見八十九年度偵字第二二
    七０二卷第二六一背面至二六二頁）「賣給綽號黑印度卯○○，於八十九年四月
    份左右，我攜帶該把衝鋒槍至景美福興路三皇宮找卯○○，問他要不要買這把槍
    ，我出價五十五萬元，但後來三十五萬元成交，當場他先交十萬元現金槍交給卯
    ○○手下「崁仔」，當天並交給我一支伯爵表，以抵扣尾款，後來卯○○尾款沒
    付，我就拿到當舖典當十二萬，後來卯○○拿十二萬去拿回手錶。」（八十九年
    度偵字第二二七０二卷第二六一頁背面）等語，並經被告子○○於偵查中供承不
    諱（見八十九年度偵字第二二七０二卷第二二一至二二三頁），復有被告子○○
    於警訊時所書寫之自白書一份附卷可參，互核大致相符，又被告子○○販賣槍彈
    予卯○○之事實，復經共同被告庚○○於警訊中供稱：「：：：衝鋒槍交予黑人
    （子○○）賣予綽號「黑印度」臺幣十二萬元（係我收到的），ＣＺ七五四支亦
    是黑人轉賣予黑印度六十萬元，我只拿到三十六萬：：：」，於偵查中供稱：「
    （衝鋒槍）是子○○說是卯○○要，原說是四十萬，陳說缺一個彈匣二十發子彈
    ，原來要附二個彈匣四十顆（子彈）但缺一個，只給二十萬元，我拿十二萬，八
    萬子○○拿去」（見八十九年度偵字第二二七０二卷第十三頁正面、第二０四頁
    背面），共同被告辛○○於警訊中供稱：「大安庄黑印度約（買）十枝」（見八
    十九年度偵字第二一五五七卷第十頁正面），於偵查中供稱：「第三次有一支長
    槍，透過子○○賣給卯○○（黑印度）當時是說一把槍二個彈匣四十萬，給子○○的價格，陳轉賣給多少我不知，因缺一彈匣只有拿到二十萬元」「（問：子○○轉賣給何人？）答：我沒特別去記憶，除非長久販賣的才有記憶，記憶中有二
    人，一位是包春俊，綽號「小包」、一位是「黑印度」卯○○」（見八十九年度
    偵字第二二七０二卷第一八三及一八五頁），核與子○○之上開供述之情節一致
    ，又被告巳○○、丑○○之綽號分別為「崁仔」及「阿和」，均曾在臺北市○○
    區○○路三皇宮出入等情，復經被告巳○○、丑○○及卯○○供承在卷，而丑○○之影像基本資料並經被告子○○於警訊中指認無訛在卷（見八十九年度偵字第
    二二七０二卷第二八二頁），又被告子○○與卯○○係於八十八年間同在台灣花
    蓮看守所時認識，斯時卯○○係因組織犯罪條例案件羈押中，為其二人所自承，
    則被告子○○對於卯○○所涉之案件及犯罪之背景，自屬知之甚稔，客觀上如無
    上開情事，子○○豈敢隨意誣指？又焉有可能為借區區二、三萬元之事，而任意
    構陷？此外，並有上開當票影本一紙附卷可稽，被告卯○○、巳○○、丑○○所
    辯均屬卸責之詞，事證明確，其三人之犯行，均堪以認定。
二、核被告卯○○、巳○○所為，均係犯有槍砲彈藥刀械管制條例第七條第四項未經
    許可，持有衝鋒槍、手槍罪、第十二條第四項未經許可，持有子彈罪，丑○○所
    為，係犯同條例第七條第四項未經許可，持有手槍罪、第十二條第四項未經許可
    ，持有子彈罪，被告卯○○、巳○○、丑○○就未經許可，持有手槍、子彈之犯
    行，及被告卯○○、巳○○未經許可，持有衝鋒槍、子彈之犯行，分別互有犯意
    聯絡及行為分擔，均為共同正犯。被告卯○○上開數次未經許可，持有衝鋒槍、
    手槍及子彈犯行，時間分別緊接，所犯構成要件相同，顯係基於概括之犯意反覆
    為之，應依連續犯之規定，各論以連續未經許可，持有衝鋒槍及未經許可，持有
    子彈罪，被告卯○○、巳○○、丑○○各均係以一持有行為，同時侵害數法益，
    屬一行為觸犯數罪名之想像競合犯，應依刑法第五十五條規定，卯○○、巳○○
    各從一重之未經許可，持有衝鋒槍罪，丑○○從一重之未經許可，持有手槍罪處
    斷。爰審酌被告卯○○、巳○○、丑○○之前科素行，犯罪動機、目的、手段，
    擁槍自重，危害社會治安甚鉅，犯後矢口否認犯行，均尚無悔意等一切情狀，分
    別量處如主文所示之刑，並就罰金部分諭知易服勞役之折算標準，以資懲儆。又
    被告卯○○、巳○○、丑○○係分別犯槍砲彈藥刀械管制條例第七條第四項未經
    許可，持有衝鋒槍、手槍罪，經判處有期徒刑，且數量龐大，由其三人分別共同
    持有，對社會治安構成重大威脅，顯有矯治其社會危險性之必要，且與憲法第二
    十三條所定之比例原則無悖，就被告卯○○、巳○○、丑○○部分，均併依同條
    例第十九條第一項之規定，宣告於刑之執行完畢或赦免後，令入勞動場所，強制
    工作三年。又被告卯○○、巳○○、丑○○未經許可，持有之上開槍彈，均未扣
    案，且無從查悉其型式、槍號及所用子彈，爰不為宣告沒收。
參、被告子○○、癸○○論罪科刑部分：
一、訊據被告子○○固坦承有購買十二支槍械及子彈，及持有霰彈槍、子彈之事實不
    諱，並坦承行使變造「柳聰明」國民身分證，及偽簽「柳聰明」署押、行使偽造
    私文書之犯行，餘則矢口否認，辯稱：伊係自己買槍收藏，並未販賣予他人營利
    ，查扣之槍彈即為其購買收藏之槍彈云云，訊據被告癸○○坦承偽造郭振福署押
    不諱，餘則矢口否認，辯稱：係子○○以其名義向庚○○購買霰彈槍一支及子彈
    十六顆，伊並未購買該槍彈云云，經查：
（一）被告子○○於共同被告庚○○走私進口之槍彈後，由子○○分別於事實欄所示
      之時地販賣予包春俊、深坑地區綽號「斯文」及卯○○、綽號「小丁」等人，
      業據被告子○○於警訊中供稱：「第一次據我所知是在八十九年農曆過年一月
      底，小包（包春俊）託我向大邱買了兩支ＣＺ七五手槍，約二月初，深坑「斯
      文」與我連絡也託我向大邱買了兩支ＣＺ七五手槍，這是我第一次與大邱有往
      來：：：」「第二次走私槍械是在八十九年三月二十四日，由何人載運走私槍
      械我不知道，但是這一次我知道大邱走私衝鋒槍，及數把短槍，小包（包春俊
      ）託我向大邱買了一把ＣＺ九九、一把ＣＺ七五、一把馬可洛夫、一把掌心雷
      、這是在三月底四月初左右的事」「與小包交易地點在板橋市○○路家樂福商
      場地下停車場。」（見八十九年度偵字第二二七０二卷第二六０頁至二六三頁
      ），及八十九年四月間持衝鋒槍一支至景美三皇宮賣與卯○○，八十九年五月
      底卯○○又託子○○向庚○○購買了一支馬可洛夫、二個彈匣、每個彈匣八發
      ，我拿到景美三皇宮與「崁仔」交易賣他十五萬元，一手交錢，一手交貨，另
      外於六月初「小三」（申○○）他打電話給我說他朋友要手槍，我就拿了一把
      ＣＺ七五、二個彈匣每個彈匣十三發至三重市小三家中，賣他十七萬元予他朋
      友（不知名），一手交錢，一手交貨。八十九年七月份，子○○向庚○○拿了
      五把槍，三支ＣＺ七五、一支白朗寧、一支Ｍ八四，ＣＺ七五每把二個彈匣、
      每個彈匣十三發，白朗寧每把二個彈匣、每個彈匣十發，Ｍ八四每把二個彈匣
      、每個彈匣十發，我當天五支全部拿到景美福興路三皇宮，二支ＣＺ七五、一
      支白朗寧交給「阿和」，一支ＣＺ七五、一支Ｍ八四交給「崁仔」，「阿和」
      、「崁仔」二人再拿八十五萬元給我，卯○○當時也在場，我回去拿七十五萬
      元給大邱，仲介費十萬元，後來大邱女朋友辛○○八月中旬，在中和市○○路
      住處，交一把馬可若夫手槍二個彈匣、每個彈匣八發給我，我拿到新莊市○○
      路立體停車場賣給「小丁」（姓名不詳）賣了二十萬元（見八十九年度偵字第
      二二七０二卷第二六０頁至二六三頁），並經子○○於偵查中坦承不諱（見八
      十九年度偵字第二二七０二卷第二二一頁至二二三頁），並有被告子○○於警
      訊時所書寫之自白書一份附卷可參，又辛○○於乙○訊問時亦一再供稱子○○
      所販賣之槍枝在十二支以上等語（見乙○九十年六月五日訊問筆錄），再徵之
      庚○○於偵查中供稱：「：：：是透過子○○來賣，九０手槍是十一至十四萬
      元，掌心雷是七至八萬，我和子○○各分一半，九０手槍在柬國買是三萬多元
      ，掌心雷約一萬元」「：：：我是將槍彈交子○○處理：：」等語（見八十九
      年度偵字第二二七０二卷第二０四頁背面至二０五頁正面），並經共同被告辛○○於警訊中供稱：「由庚○○起頭策劃分配走私工作槍械：：：，每次進（
      口）槍械由我將槍械放在保管箱內，並負責將槍械拿給子○○、申○○、亥○○銷售，：：：資金由庚○○、子○○二人出資或先收訂金，從柬埔寨購得，
      掌心雷以四至五萬元，點二二手槍十三至十五萬元賣出，九０手槍十七至十八
      萬元、子彈每顆三至五百元，大部分賣給四海幫之黑人，小三（申○○）賣了
      一把拿十五萬給我，只賣了二把給小潘「亥○○」，還有聽到黑人賣給四海幫
      小包（包春俊）：：：大安庄黑印度（卯○○）約十枝：：：共賣出各式槍枝
      六十把，得款約五百多萬」等語（見八十九年度偵字第二一五五七號偵查卷第
      九至十頁），及包春俊因未經許可持有槍彈而涉有槍砲彈藥刀械管制條例案件
      ，亦有台北市政府警察局大安分局刑事案件移送書及警訊筆錄附卷可按，堪信
      被告子○○確有上開販賣衝鋒槍、手槍及子彈之犯行。另子○○於事實欄所示
      之時地，共同與被告庚○○、辛○○、宙○○、寅○○等人運輸槍彈之犯行，
      並據被告子○○於警訊及偵查中供承不諱，核與被告庚○○、辛○○、申○○
      所述之情節相符，其未經許可運輸手槍、子彈之犯行亦堪認定。
（二）被告子○○雖辯稱其購買槍彈係為自我收藏，並未將購得之槍彈販出，業經其
      帶同警方起出云云，然查：被告庚○○私運進口之衝鋒槍一支，由被告子○○
      於八十九年四月間持至臺北市○○區○○路三皇宮，以三十五萬元販賣予卯○○等情，業據被告子○○於警訊中供稱：「賣給綽號黑印度卯○○，於八十九
      年四月份左右，我攜帶該把衝鋒槍至景美福興路三皇宮找卯○○，問他要不要
      買這把槍，我出價五十五萬元，但後來三十五萬元成交，當場他先交十萬元現
      金槍交給卯○○手下「崁仔」，當天並交給我一支伯爵表，以抵扣尾款，後來
      卯○○尾款沒付，我就拿到當舖典當十二萬，後來卯○○拿十二萬去拿回手錶
      。」（八十九年度偵字第二二七０二卷第二六一頁背面）等語，並經被告子○○於偵查中供承不諱（見八十九年度偵字第二二七０二卷第二二一至二二三頁
      ），復有被告子○○於警訊時所書寫之自白書一份復卷可參，互核大致相符，
      又被告子○○販賣槍彈予卯○○之事實，復經共同被告庚○○於警訊、偵查中
      供稱：「（衝鋒槍）是子○○說是卯○○要，原說是四十萬，陳說缺一個彈匣
      二十發子彈，原來要附二個彈匣四十顆（子彈）但缺一個，只給二十萬元，我
      拿十二萬，八萬子○○拿去」（見八十九年度偵字第二二七０二卷第十三頁正
      面、第二０四頁背面），共同被告辛○○於偵查中供稱：「第三次（走私進口
      ）有一支長槍，透過子○○賣給卯○○（黑印度）當時是說一把槍二個彈匣四
      十萬，給子○○的價格，陳轉賣給多少我不知，因缺一彈匣只有拿到二十萬元
  」（見八十九年度偵字第二二七０二卷第一八三頁），核與子○○之上開供述
      之情節一致。雖警方依子○○之供述，於八十九年二月十九日十八時許，在台
      北縣板橋市○○路○段六０八巷內華江橋下「上海灘海釣場」，經警搜獲被告
      子○○所稱之「衝鋒槍」一支，然該槍經送鑑定結果係具殺傷力美國INTRATEC
      廠製TEC-九M型口徑九MM之制式半自動手槍（槍枝管制編號：0000000
      000，槍號送鑑時已磨滅），並非衝鋒槍，且所扣得之彈匣一個、子彈十二
      顆，有搜索扣押證明筆錄可參，與所述二十發子彈亦不相合，況扣案之槍彈與
      被告子○○所述販賣予被告卯○○之槍彈，並不一致，且夾有仿克拉克半自動
      手槍改造之槍枝一支，有該搜索扣押證明筆錄及子○○之供述、自白書可供比
      對，且被告庚○○亦供稱其不可能走私進口改造之槍枝等語（見九十年七月十
      日訊問筆錄），故該扣案之槍彈，顯非販賣予卯○○之槍彈，再徵之被告辛○○供稱子○○所販賣之槍枝在十二枝以上，及被告庚○○於偵查中供稱槍交給
      子○○處理等情，已如前述，且子○○於八十八年間出獄，經濟不佳，故辛○○、庚○○將槍彈交其販賣，及不得已借住於被告午○○家中等情，分據被告
      辛○○、申○○、午○○於乙○訊問時供述明確，顯見被告子○○係以販賣槍
      枝獲取生活之資，其並無資力購買該扣案槍彈以供收藏之可能，再者，經警扣
      案之槍彈，與被告庚○○於乙○九十年七月十日訊問時供稱其走私進口二次，
      共十一支，掌心雷三支、馬可洛夫二支、ＣＺ七五三支、一支貝瑞塔、一支白
      朗寧、一支像衝鋒槍但不是衝鋒槍的手槍等語，於乙○九十年十月三日審理時
      供稱為三支掌心雷、三支馬可洛夫、二支ＣＺ七五、一支貝瑞塔、一支白朗寧
      、一支很像衝鋒槍的手槍等語，被告庚○○並辯稱均由辛○○賣予子○○云云
      ，然其所述槍彈核與被告子○○所持有之槍彈，並不完全相符，況被告庚○○
      實際私運進口之槍枝約七十枝以上，已如前述，顯見被告子○○所辯其持有經
      扣案之槍彈係自我收藏之用，並未販出云云，及被告庚○○翻異前詞改稱僅私
      運進口十一支槍枝云云，應係被告庚○○與子○○相互附和勾串、企圖脫免罪
      責之詞，故經警扣案之槍彈應係被告子○○自行意圖販賣而向庚○○、辛○○
      及不詳姓名年籍之人販入而不及販出之非法持有者。是其在警訊及偵查中供述
      已賣出之槍彈，應係實在，其事後辯稱警訊及偵查中所供述已販賣之槍彈，實
      際並未售出云云，均不足採信。被告子○○販賣衝鋒槍、手槍及子彈等之犯行
      ，要堪認定。
（三）又依被告子○○之供述，分別經警於下述時地查獲子○○自行意圖販賣而販入
      尚未及販出之槍彈：
  １、於八十九年十二月二十九日下午十五時三十分許，在板橋市大漢橋下之「大漢
      海釣場」起出具殺傷力捷克製CZ七五COMPACT型制式九MM口徑半自動手槍一支
      （槍枝管制編號：0000000000）、美國BERETTA廠MOD.21A口徑零點
      二五吋半自動手槍一支（槍枝管制編號：0000000000）、口徑九MM
      制式子彈一顆、口徑零點二五吋子彈三顆（鑑驗試射三顆）。
  ２、再於九十年一月二十一日十六時許，在台北縣新莊市○○路三０四之五號「新
      世紀釣魚場」旁空地，查獲具殺傷力捷克CZ廠製口徑六點三五MM之制式半自動
      手槍一支（槍枝管制編號：0000000000，槍號為Z五０六八二八）
      、以色列IMI廠製JERICHO 941FBL型口徑九MM之制式半自動手槍一支（槍枝管
      制編號：0000000000，槍號送鑑時已磨滅，經電解腐蝕法研判槍號
      為X0000000）、均具殺傷力之土造子彈十三顆（試射四顆）及制式口
      徑零點二五吋子彈一顆（試射）。
  ３、最後於同年二月十九日十八時許，在台北縣板橋市○○路○段六０八巷內華江
      橋下「上海灘海釣場」，經警搜獲具殺傷力美國INTRATEC廠製TEC-九M型口徑
      九MM之制式半自動手槍一支（槍枝管制編號：0000000000，槍號送
      鑑時已磨滅）、仿克拉克半自動手槍改造之可擊發子彈具有殺傷力之改造手槍
      一支（槍枝管制編號：0000000000）、捷克CZ廠製七五COMPAC T型
      制式九MM口徑半自動手槍一支（槍枝管制編號：0000000000，槍號
      B六一四六）、義大利BERETTA廠製84型口徑九MM之制式半自動手槍一支（槍枝
      管制編號：0000000000，槍號D八五三六九y）、比利時BROWNING
      ARMS COMPANY製BDA-380型口徑九厘米（0.38吋）之制式半自動手槍一支（槍
      枝管制編號：0000000000，槍號為NT０三九八號）、蘇聯製口徑九
      厘米（0.38吋）之制式半自動馬可洛夫手槍一支（槍枝管制編號：00000
      00000）、中共NORINCO廠製七七型口徑七點六二厘米之制式半自動黑星
      手槍一支（槍枝管制編號：0000000000，槍號為0000000號
      ）、子彈六十一顆（其中九厘米子彈三十一顆，鑑驗試射十八顆，除一顆無法
      擊發，係不發彈，餘均具殺傷力；另二十五顆，試射九顆，係制式口徑九厘米
      （0.38吋）之子彈，認具殺傷力；其餘五顆，試射三顆，係制式口徑七點六二
      厘米子彈，認均具殺傷力）。有搜索扣押證明筆錄及內政部警政署刑事警察局
      九十年一月五日刑鑑字第一八九號、九十年二月八日刑鑑字第一二四六五號、
      九十年二月二十七日刑鑑字第二五三二０號鑑驗通知書附卷可佐。而上開扣案
      之槍彈核與共同被告庚○○所供販賣與子○○之槍彈，並不一致，已如前述，
      顯見被告子○○所持有之上開槍彈，係部分向庚○○、辛○○販入，其餘部分
      則係向不詳姓名年籍之人販入，要堪認定；被告子○○意圖販賣槍彈而為販入
      ，依上開說明，其販賣行為即屬既遂。
（三）被告癸○○於事實欄所示時地向被告庚○○購買霰彈槍一支及子彈十六顆等情
      ，已據被告辛○○於偵查及乙○訊問時供述一致，且被告子○○亦坦承有以癸○○名義向庚○○購買上開霰彈槍及子彈之事實不諱，並經被告庚○○於警訊
      中供稱癸○○有購買霰彈槍及子彈一事無訛，核與被告申○○於偵查中供稱：
      「癸○○是我親眼在他家裏，他拿出來的在車上給我看的，約（八十九年）四
      月間，他說是向大邱（庚○○）購買的」（見八十九年度偵字第二二七０二卷
      第一九三頁）等語相符，又該霰彈槍、子彈係由被告子○○之供述，在台北市
      ○○街七十二之二十三號搜獲，顯見係由子○○、癸○○共同未經許可持有之
      。又該霰彈槍及子彈經送鑑驗結果，認係制式12GAUGE霰彈槍，（槍枝管制編
      號0000000000號），無可供辨識之國別、廠牌、型號之標記，係可
      擊發子彈，認具殺傷力，及子彈十六顆（鑑驗試射二顆），認均係制式12GAU
      GE霰彈，均具殺傷力，有內政部警政署刑事警察局八十九年十二月十九日刑鑑
      字第一九六三四三號鑑驗通知書附卷可參。
（四）被告子○○於上揭時地拾獲柳聰明之國民身分證，將之侵占入己，再將其照片
      換貼其上而予以變造，並偽以「柳聰明」名義，典當上開伯爵表，偽簽「柳聰
      明之署押於當票之顧客簽名欄上，交由當鋪負責人收執等情，業據被告子○○
      坦承不諱，並有變造之「柳聰明」國民身分證一張及當票影本一份在卷可稽，
      事證明確，被告子○○有侵占遺失物、行使變造特種文書、行使偽造私文書之
      犯行，堪以認定。另被告癸○○於上開搜索扣押證明筆錄在場人欄偽簽「郭振
      福」姓名及蓋指紋各一枚，亦有該搜索扣押證明筆錄影本附於九十年度偵字第
      三一四一號卷第三四一頁可參，事證明確，被告癸○○偽造署押之犯行，亦堪
      認定。
二、核被告子○○所為，係犯槍砲彈藥刀械管制條例第七條第一項之未經許可，販賣
    衝鋒槍、手槍、運輸手槍罪、同條例第十二條第一項之未經許可，販賣、運輸子
    彈罪、第八條第四項未經許可，持有獵槍罪、第十一條第一項未經許可，販賣其
    他可發射金屬或子彈具有殺傷力之槍枝罪及刑法第二百十六條、第二百十二條行
    使變造特種文書罪、第二百十六條、第二百十條行使偽造私文書罪及第三百三十
    七條之侵占遺失物罪。被告癸○○所為，係犯槍砲彈藥刀械管制條例第八條第四
    項之未經許可，持有獵槍罪、同條例第十二條第四項未經許可，持有子彈罪，及
    刑法第二百十七條第一項偽造署押罪。公訴人就被告子○○、癸○○未經許可持
    有霰彈槍部分，認係犯槍砲彈藥刀械管制條例第七條第四項未經許可，持有槍械
    罪，然查：該霰彈槍係屬槍砲彈藥刀械管制條例所管制之獵槍，已如被告庚○○
    販賣獵槍部分所述，公訴人認係犯同條例第七條第四條未經許可，持有槍械，尚
    有未洽，起訴法條應予變更。被告子○○持有上開槍彈之低度行為，為販賣之高
    度行為所吸收；偽造署押為偽造私文書之階段行為，變造特種文書、偽造私文書
    之低度行為，為行使之高度行為所吸收，均不另論罪。被告子○○行使變造特種
    文書與行使偽造私文書間，有方法結果之牽連關係，應依刑法第五十五條牽連犯
    之規定，從一重之行使偽造私文書罪處斷。被告子○○所犯上開之未經許可，販
    賣衝鋒槍、手槍、運輸手槍罪、販賣、運輸子彈罪之犯行，與被告庚○○、辛○○互有犯意聯絡及行為分擔，均為共同正犯（運輸手槍子彈部分，並與寅○○、
    宙○○互有犯意聯絡及行為分擔，均為共同正犯）。上開未經許可，持有獵槍、
    子彈犯行，與被告癸○○互有犯意聯絡及行為分擔，均為共同正犯。被告子○○
    上開販賣衝鋒槍、手槍及子彈之行為，時間緊接，所犯構成要件分別相同，顯係
    基於概括犯意而為之，各應依連續犯之規定，分別論以一罪，並加重其刑（法定
    刑為死刑或無期徒刑部分依法不得加重）。被告子○○未經許可，運輸手槍、子
    彈之犯行，係一行為觸犯數罪名，為想像競合犯，應從一重之未經許可，運輸手
    槍罪處斷，又其意圖營利而販賣衝鋒槍、手槍、可發射金屬或子彈具殺傷力之槍
    枝、子彈之犯行，係一行為觸犯數罪名，為想像競合犯，應從一重之未經許可，
    販賣衝鋒槍罪處斷，其所犯未經許可，運輸手槍罪及販賣衝鋒槍罪之二罪名間，
    有方法結果之牽連關係，應從一重之未經許可，販賣衝鋒槍罪處斷。被告癸○○
    未經許可，持有獵槍、子彈，係一行為觸犯數罪名，應從一重之未經許可，持有
    獵槍罪處斷。被告子○○於八十六年間違反麻醉藥品管理條例罪，經台灣台北地
    方法院判處有期徒刑七月確定，於八十八年十月七日執行完畢，癸○○於七十九
    年間因違反麻醉藥品管理條例罪，施用部分經判處有期徒刑四月、販賣部分經判
    處有期徒刑五年六月，應執行有期徒刑五年六月確定，於八十五年四月二十五日
    縮刑期滿執行完畢。有台灣高等法院檢察署刑案紀錄簡覆表可參，五年以內各再
    犯本件有期徒刑以上之罪，均為累犯，子○○依法遞加重其刑（法定刑為死刑或
    無期徒刑部分依法不得遞加重），癸○○加重其刑；又被告子○○所犯未經許可
    ，販賣衝鋒槍罪、未經許可，持有獵槍及行使偽造私文書、侵占遺失物罪，及被
    告癸○○所犯未經許可，持有獵槍及偽造署押罪，分別罪名互殊，犯意各別，各
    應予分論併罰。爰審酌被告子○○、癸○○之前科，素行均不佳，被告子○○多
    次販賣槍彈，危害社會治安至鉅，犯後飾詞卸責，及被告癸○○避重就輕，顯無
    悔意等一切情狀，分別量處如主文所示之刑，罰金部分諭知服勞役之折算標準，
    並就被告子○○所處有期徒刑、罰金刑部分，被告癸○○所處有期徒刑定其應執
    行刑，以資懲儆。查被告子○○係犯槍砲彈藥刀械管制條例第七條第一項未經許
    可販賣衝鋒槍罪，經判處有期徒刑，且數量龐大，復有火力強大之扣案槍彈，若
    非經偵查機關查獲，將嚴重破壞社會治安，顯有矯治其社會危險性之必要，且與
    憲法第二十三條所定之比例原則無悖，就被告子○○部分，併依同條例第十九條
    第一項之規定，宣告於刑之執行完畢或赦免後，令入勞動場所，強制工作三年。
    被告癸○○雖亦犯槍砲彈藥刀械管制條例第八條第四項未經許可，持有獵槍罪，
    經判處有期徒刑，然其數量僅一支，且尚未發覺有以該獵槍犯其他罪，其對社會
    治安之危險性較低，依憲法第二十三條所定之比例原則，尚無矯治其社會危險性
    之必要，爰不予宣告令入勞動處所，強制工作，附此敘明。
三、扣案具殺傷力制式12 GAUGE霰彈槍一支（槍枝管制編號0000000000號
    ）及子彈十四顆（原扣得十六顆，鑑驗試射二顆），具殺傷力捷克製CZ七五COMP
    ACT型制式九MM口徑半自動手槍一支（槍枝管制編號：0000000000）
    、美國BERETTA廠MOD.21A口徑零點二五吋半自動手槍一支（槍枝管制編號：00
    00000000）、口徑九MM制式子彈一顆（原另扣得口徑零點二五吋子彈三
    顆，鑑驗試射三顆）。具殺傷力捷克CZ廠製口徑六點三五MM之制式半自動手槍（
    槍枝管制編號：0000000000，槍號為Z五０六八二八）、以色列IMI廠
    製JERICHO 941FBL型口徑九MM之制式半自動手槍一支（槍枝管制編號：0000
    000000，槍號送鑑時已磨滅，經電解腐蝕法研判槍號為X0000000
    ）、均具殺傷力之土造子彈九顆（原扣得十三顆，試射四顆，另扣得制式口徑零
    點二五吋子彈一顆已試射）。具殺傷力美國INTR ATEC廠製TEC-九M型口徑九MM之
    制式半自動手槍一支（槍枝管制編號：0000000000，槍號送鑑時已磨
    滅）、仿克拉克半自動手槍改造之可擊發子彈具有殺傷力之改造手槍一支（槍枝
    管制編號：0000000000）、捷克CZ廠製七五COMPACT型制式九MM口徑
    半自動手槍一支（槍枝管制編號：0000000000，槍號B六一四六）、
    義大利BERETTA廠製84型口徑九MM之制式半自動手槍一支（槍枝管制編號：00
    00000000，槍號D八五三六九y）、比利時BROWNING  ARMS COMPANY 製
    BDA-380型口徑九厘米（0.38吋）之制式半自動手槍一支（槍枝管制編號：00
    00000000，槍號為NT０三九八號）、蘇聯製口徑九厘米（0.38吋）之制
    式半自動馬可洛夫手槍一支（槍枝管制編號：0000000000）、中共
    NORINCO廠製七七型口徑七點六二厘米之制式半自動黑星手槍一支（槍枝管制編
    號：0000000000，槍號為0000000號）、九厘米子彈十三顆（
    原扣得三十一顆，鑑驗試射十八顆，除一顆無法擊發，係不發彈，餘均具殺傷力
    ）；另十六顆制式口徑九厘米（0.38吋）之子彈（原扣得二十五顆，試射九顆，
    認具殺傷力）；其餘二顆係制式口徑七點六二厘米子彈（原扣得五顆，試射三顆
    ，認均具殺傷力），均係槍砲彈藥刀械管制條例所管制之槍彈，係違禁物，應依
    刑法第三十八條第一項第一款之規定，均予宣告沒收。被告變造於「柳聰明」國
    民身分證上之照片一張，係被告子○○所有供變造特種文書犯罪所用之物，應依
    刑法第三十八條第一項第二款之規定，宣告沒收，至被告子○○所偽造之「柳聰
    明」署押一枚及被告癸○○所偽造之「郭振福」署押二枚，應依刑法第二百十九
    條之規定，不問屬於犯人與否，予以宣告沒收。
肆、被告己○○、甲○○論罪科刑部分：
一、訊據被告己○○矢口否認有何犯行，辯稱：被告辛○○因與其相處不合，而挾怨
    報復，其所述伊購買槍彈係在八十八年十月間至農曆過年，在其土城市○○路四
    五一巷八弄九號三樓家中，然辛○○此段時間並未住在該處，有證人戊○○、戌
    ○○、辰○○、田榮台可證，且伊並不知庚○○係在做何事，伊自無可能向辛○○購買該槍彈；又伊不可能利用出差，至中壢市販賣槍彈給酉○○，有證人未○○可證，又酉○○打電話是要找庚○○，並非要找伊，且辛○○自承不認識甲○○，則焉能知悉其販賣槍彈給何人；又被告辛○○、酉○○之證詞屬傳聞證據，
    均不得資為認定伊犯罪之依據，伊並無販賣槍彈犯行云云。訊據被告甲○○矢口
    否認有何犯行，辯稱：伊並未向己○○購買槍彈，被告辛○○、酉○○之證詞屬
    傳聞證據，均不得資為認定伊犯罪之依據云云，經查：
（一）被告己○○於國曆八十八年十月間某日起至農曆過年時止，連續二次在其土城
      市○○路四五一巷八弄九號三樓住處（庚○○與辛○○此時期同居於該處），
      以掌心雷一支約五萬元（即捷克CZ廠製口徑零點二五吋制式半自動手槍，槍枝
      管制編號：0000000000，槍號為Z五一０九八一號，一個彈匣、子
      彈數目不詳）、三八左輪手槍一支約七萬元（槍號不詳，含不詳數目彈匣、子
      彈）之價格，向被告辛○○購買，再由辛○○分別至世華銀行土城分行上開保
      險箱取出槍彈，在己○○上址家中及土城市○○路台灣板橋地方法院檢察署靠
      近陸橋之門口交付予己○○。己○○取得上開三八左輪手槍及子彈後，於八十
      八年不詳時間地點，將之以不詳價格販賣予其以前任職於中大當舖之雇主即現
      任土城市民代表甲○○，甲○○即未經許可，而非法持有之。另一支掌心雷（
      即捷克CZ廠製口徑零點二五吋制式半自動手槍）及子彈則由己○○非法持有之
      ，嗣己○○經濟拮据，乃於八十九年六月間某日晚上，持該槍（含彈匣一個，
      子彈七顆）在桃園縣中壢市中央大學附近田邊竹林與酉○○試射後，於返回中
      壢市區之車上，以十三萬元之價格販賣該槍及子彈三顆（原有七顆，己○○先
      射一顆，再交予酉○○試射三顆）予酉○○等情，分據被告辛○○於偵查（見
      八十九年度偵字第二二七０二卷第一八三頁至第一八四頁）及乙○訊問時均供
      述不移（見乙○九十年五月一日、六月五日訊問筆錄，及九十年十月三日審判
      筆錄）及被告酉○○於警訊及偵查中供承不諱（見九十年度偵字第一二二四偵
      查卷警訊筆錄及訊問筆錄），互核相符，並有被告己○○販賣予酉○○之上開
      捷克CZ廠製口徑零點二五吋制式半自動手槍一支及子彈三顆扣案可佐，復有被
      告酉○○打己○○之0000000000號行動電話向己○○要一個彈匣及
      七顆子彈之台北市政府警察局執行監聽案件譯文表一份在卷可參，另參諸被告
      亥○○及不知情參與運輸槍彈之黃禹傑分別於警訊中證稱：被告己○○於八十
      九年五月間亥○○參與運輸上開槍彈後，在板橋市○○路、雙十路口之寶貝公
      主制服酒店宴請申○○、亥○○、黃禹傑等人之情節，黃禹傑並供稱己○○有
      問及槍彈之事等語，有黃禹傑之警訊筆錄可參，顯見被告己○○對於庚○○、
      辛○○走私槍彈販賣圖利之事實，知之甚詳，其辯稱不知其胞兄庚○○走私槍
      彈販賣圖利一節，不足採信。另被告己○○於警訊及偵查中均未提及其與被告
      辛○○有何怨隙之事，於乙○審理時始辯稱與辛○○有過節，辛○○係挾怨報
      復云云，然為被告辛○○所堅決否認，且無直接積極事證足佐，應係事後飾卸
      之詞，所辯亦不足採；再參酌被告己○○於乙○九十年三月八日初訊時否認認
      識酉○○，嗣後經乙○質問時，始坦承認識酉○○等事實，益徵被告己○○情
      虛企圖卸責。又該扣案酉○○未經許可，持有之槍彈經送鑑定結果，係捷克CZ
      廠製口徑零點二五吋制式半自動手槍（槍枝管制編號：0000000000
      ，槍號為Z五一０九八一號），機械性能良好，可擊發子彈，認具殺傷力，子
      彈三顆（均經試射）認均係零點二五吋制式半自動手槍彈，認均具殺傷力，亦
      有內政部警政署刑事警察局八十九年十二月三十日刑鑑字第二０三八一二號鑑
      驗通知書在卷可佐。
（二）又傳聞證據，係以在審判期日外之陳述為內容。原供述之內容，雖非判決法院
      於審判期日直接調查所得，如經踐行調查程序並賦與被告以辯解之機會，使判
      決法院得本其直接審理之情況，形成正確之心證，固未始不可作為證據；即證
      言得自他人之陳述，而確有根據者，依最高法院二十九年十一月二十六日總決
      議案，亦有並非絕無證據能力之決議（並參見陳樸生教授著刑事證據法，七十
      九年七月重訂初版第八十六頁）。又人就其本人親身經歷目擊之事實經過而為
      到庭陳述之證言，固得採為被告斷罪之證據資料。惟如證人係就其得自他人之
      傳聞事實而為到庭轉述者，則仍屬於傳聞證據，在該傳聞未經調查證實其為真
      實之前，仍不得採為判決之基礎。傳聞證據之證明力，固甚薄弱，但亦非絕對
      不可採信，雖不足以獨立證明待證事實，惟法院綜合其他證據資料，仍可依自
      由心證而為判斷，以為取捨，最高法院八十二年度台上字第一二二八號、八十
      三年度台覆字第一四二號、八十八年度台上字第四四四六號判決亦分別著有明
      文。故證人就其得自他人傳聞事實，經法院本於直接審理並綜合其他證據資料
      ，仍可依自由心證而為判斷。被告辛○○、酉○○之上開關於被告己○○販賣
      槍彈予甲○○之供述，業經乙○於分別踐行調查程序並賦與被告己○○、甲○○以辯解之機會，且查；被告甲○○前於八十二年間在中和市監理站附近經營
      中大當鋪，並僱用被告己○○等情，業據被告甲○○、己○○供承在卷，且被
      告甲○○於警訊中及乙○訊問時均自承被告己○○被查獲後，伊適與土城市民
      代表在大陸旅遊，聽聞後有點不敢回來，未與土城市民代表旅行團一起回國，
      後在福州曾打電話回台向朋友查問探聽等情不諱，再徵之被告辛○○、酉○○
      均自承與甲○○並不認識，被告甲○○亦坦承並不認識辛○○、酉○○，被告
      辛○○、酉○○一致指稱被告甲○○有向己○○購買上開槍彈，應非出於巧合
      ，亦不可能出於誣攀，如無己○○販賣槍彈之情事，被告辛○○、酉○○豈能
      分別指述一致？而該三八左輪手槍、子彈係由被告辛○○販賣並交付己○○，
      如非己○○告以轉賣之對象係被告甲○○，辛○○豈能指述出其不認識之甲○○？又被告甲○○如未涉及購買槍彈，且不知偵查機關是否已鎖定其為對象而
      進行偵查，如其未涉案，自可光明磊落隨旅行團按時返國，客觀上其焉有必要
      滯留大陸數天，俟打電話回台探詢偵查機關追查案情之進展後，始再行返台？
      顯係畏罪心虛，有以致之。是被告辛○○、酉○○各自供述而一致之此部份供
      詞，依上開說明，乙○本於直接審理之情況，自得採為證據，且堪信為真。
（三）雖證人戊○○、戌○○均到院證稱辛○○於上開時間並未居住於己○○上址住
      處，或辛○○與己○○不合等語，然其二人分別為被告己○○之父及配偶，且
      無其他證據可佐證其等所述為真，其二人之證詞應係迴護被告己○○之詞，不
      足採信；又證人田榮台，雖設籍於己○○上址住處，然其到庭自承在其現住處
      （土城市○○路二九五巷十六弄三十三號十一樓）之前係住在板橋市○○路，
      且其常搬來搬去，都在新海路附近，且居無定所，因係計程車司機故設籍於己○○住處等語，其既搬來搬去，居無定所，且自承都住在板橋市○○路附近，
      故雖其後改稱在八十八年十月間曾住於己○○住處云云，核係附和被告己○○
      之詞，亦不足採信。另證人辰○○自承並無看到辛○○何時搬走等語，亦不足
      資為有利被告己○○之認定。另證人即台灣板橋地方法院副法警長未○○雖到
      庭證稱該署法警無法於出差時擅自脫隊辦理私事等語，然查：被告己○○曾與
      同事內著法警制服前往中壢市與證人宇○○聚餐等情，已據證人宇○○證述屬
      實在卷（見乙○九十年七月二十四日訊問筆錄），如非執行法警勤務中，被告
      己○○何以與其同事同時均穿著法警制服？顯見被告己○○與其同事是趁出差
      之便，前往該處聚餐，要堪認定，故證人未○○之證詞，亦不足資為被告己○○未販賣上開槍彈予酉○○之有利認定。
（四）被告己○○、甲○○所辯，均為飾卸之詞，不足採信，事證明確，其犯行均堪
      以認定。被告己○○另請求傳訊台灣板橋地檢署檢察官李傳侯及法警許義祥、
      喬鴻潔及證人林正茂、范勝達、劉興煥、劉興同、劉瑞玉、曾坤明等人，然上
      開之證人或僅能證明被告己○○之工作狀況之一部分，或係被告己○○之親戚
      ，僅與被告己○○偶而相處，自難以其等所證述之被告己○○在八十九年六月
      之行蹤而反證其未販賣上開槍彈予酉○○之事實，核均無傳訊必要。
二、核被告己○○所為，係犯槍砲彈藥刀械管制條例第七條第一項之未經許可，販賣
    手槍罪及同條例第十二條第一項之未經許可，販賣子彈罪。被告甲○○所為，係
    犯槍砲彈藥刀械管制條例第七條第四項之未經許可，持有手槍罪、同條例第十二
    條之未經許可，持有子彈罪。被告己○○未經許可持有槍彈之低度行為，為販賣
    之高度行為所吸收，不另論罪；被告己○○所為上開犯行，時間緊接，所犯構成
    要件相同，顯係基於概括犯意而反覆為之，各應依連續犯之規定，分別論以一罪
    ，並加重其刑（法定刑為死刑或無期徒刑部分，依法不得加重）。被告己○○、
    甲○○各自所犯上開犯行，係一行為而觸犯數罪名，各為想像競合犯，被告己○○從一重未經許可販賣手槍罪處斷，被告甲○○則從一重之未經許可持有手槍罪
    處斷。公訴人另認被告己○○涉有槍砲彈藥刀械管制條例第七條第一項之未經許
    可，運輸槍械及同條例第十二條第一項之運輸子彈罪，然查，此部分公訴人並未
    舉證證明，乙○復查無證據足證被告己○○有公訴人所指之此部分犯行，原應為
    無罪之諭知，惟此部分公訴人認與起訴且經判決有罪部分，為想像競合之裁判上
    一罪關係，爰不另為無罪之諭知，附此敘明。被告甲○○於八十六年間犯傷害罪
    ，經乙○判處有期徒刑六月，上訴台灣高等法院，經判決駁回確定，於八十七年
    四月二十三日易科罰金執行完畢，有台灣高等法院檢察署刑案紀錄簡覆表在卷可
    佐，五年以內再犯本件有期徒刑以上之罪，為累犯，依法加重其刑。爰審酌被告
    己○○擔任法警工作，不知潔身自愛，販賣槍枝圖利，危害社會安全甚鉅，及被
    告甲○○身為土城市民代表，竟擁槍自重，犯後否認犯行，均無悔意等一切情狀
    ，分別量處如主文所示之刑，並就罰金部分諭知易服勞役之折算標準，以資懲儆
    。被告甲○○未經許可，持有之上開槍彈，並未扣案，且無從查悉其廠牌型式、
    槍號及所用子彈，爰不為宣告沒收。
三、被告邱益翔、甲○○雖分別犯槍砲彈藥刀械管制條例第七條第一項未經許可販賣
    手槍罪及同條例第七條第四項未經許可，持有手槍罪，並均經判處有期徒刑，然
    被告邱益翔販賣之手槍數量為二支、甲○○則持有一支手槍，且尚未發覺有以該
    槍枝犯其他罪，而邱益翔行為時為台灣板橋地方法院檢察署法警，甲○○則為土
    城市民代表，均有正當職業，其二人對社會治安之危險性較低，被告邱益翔部分
    ，並處以重刑，以足達教化矯治之目的，依憲法第二十三條所定之比例原則，尚
    無矯治其社會危險性之必要，爰均不予宣告令入勞動處所，強制工作，附此敘明
    。
伍、被告寅○○、丁承德、亥○○論罪科刑部分：
一、訊據被告寅○○、丁承德均矢口否認有何犯行，被告寅○○辯稱：伊不認識「缺
    德」之人，伊並未參與運輸槍彈及販賣槍彈之行為云云，被告丁承德則辯稱：伊
    並不認識辛○○，並未向其購買槍彈云云，訊據被告亥○○坦承有運輸槍彈及介
    紹「蘇慶祥」向辛○○購買槍彈及販賣槍彈予「林佑儒」之事實不諱，惟辯稱：
    伊並不知運輸之東西為槍彈，及伊僅載買主前往買槍彈而已云云，經查：
（一）被告寅○○分別於八十九年一月及三月間二次參與如事實欄所示運輸槍彈，被
      告寅○○知悉所運輸者為槍彈等情，業據被告寅○○於警訊中供述明確（見八
      十九年度偵字第二二七０二卷第六五頁），並經被告庚○○於警訊中供述在卷
      （見八十九年度偵字第二二七０二卷第十二頁背面），核與被告子○○於偵查
      中供稱：「庚○○、宙○○、寅○○及我四人：：：（問：八十九年一月二十
      七日是否在場之人均知悉接貨為槍械？）答稱：知道，全部均知道」「（問：
      八十九年三月二十四日是否在中和市○○路五五七號四樓與寅○○、宙○○等
      人接貨？）答：這次我並未在場，應該是寅○○在場：：：」等語（見八十九
      年度偵字第二二七０二號卷第二二二頁背面），及被告辛○○迭於乙○訊問時
      供稱：寅○○最少參與二次以上搬運槍彈，及知道所搬運者為槍彈等語相符（
      見乙○九十年五月一日、六月五日訊問筆錄），被告寅○○辯稱未參與運輸槍
      彈云云，為卸責之詞，不足採信，事證明確，被告寅○○有共同運輸槍彈之犯
      行，堪以認定。
（二）被告寅○○於事實欄所示時地與被告辛○○、庚○○，共同販賣槍彈予被告丁
      承德，及寅○○單獨販賣槍彈予綽號「翁仔」翁振益之事實，業據被告寅○○
      於警訊中供述明確（見八十九年度偵字第二二七０二卷第二九九頁至三０三頁
      ），並指認丁承德、翁振益之影像基本資料在卷，核與被告辛○○於偵查中供
      稱：「後來他（指寅○○）牽線「缺德」來買五把，一百萬，送他（缺德）一
      把掌心雷。」（見八十九年度偵字第二二七０二號卷第一八四至一八五頁）及
      乙○訊問時供稱：「我只知道其綽號為「缺德」，碰面的地點是在龍山寺旁的
      人行道，因當日晚上人很少，時間忘記了，只記得是晚上，因那時他口才很犀
      利，年紀很輕，所以我對他印象很深刻，他說要買五把手槍，一百萬元，且要
      送一把手槍給他，後來等他錢弄齊，在中和市○○路大潤發對面的真鍋咖啡館
      見面，在那交貨，是一手交錢一手交貨的」（見乙○九十年六月五日訊問筆錄
      ）等語明確，並當庭指認被告丁承德即為綽號「缺德」之人無訛，且被告寅○○另販賣槍彈予翁振益之事實，並經被告辛○○於乙○訊問時供述屬實（見乙○九十年五月一日、六月五日訊問筆錄）；復經被告子○○於偵查中供稱：「
      （問：是否聽寅○○賣給「缺德」之人六把？）答：有聽他（指寅○○）說，
      但不知賣了幾把」等語（見八十九年偵字第二二七０二卷第二二三頁），堪信
      被告寅○○於警訊之供述為真實，其矢口否認上開販賣槍彈犯行，及被告丁承
      德否認購買上開槍彈未經許可持有之，均核無足採。被告庚○○、辛○○、寅
      ○○有共同販賣上開槍彈予丁承德，及寅○○另獨自販賣槍彈予翁振益，丁承
      德未經許可持有手槍、子彈之犯行，均堪以認定。
（三）被告亥○○於上揭時地運輸槍彈時，即有槍彈或毒品之認識等情，業據被告亥
      ○○於偵查中供述明確（見八十九年度偵字第二三一八０卷第三頁背面），且
      被告亥○○於警訊中自承於八十九年初透過申○○而認識庚○○、辛○○，及
      本來該發電機要載至其家中拆解等情，有警訊筆錄可稽，被告亥○○知悉所運
      輸者為槍彈，尚無疑義，其竟仍參與運輸之行為，其與被告申○○、庚○○、
      宙○○等人相互間有默示之合致，其行為時有共同犯意聯絡，應堪認定。又被
      告亥○○因參與運輸槍彈，而取得向庚○○、辛○○購買槍彈之管道，旋於八
      十九年五月二十一日左右（運輸拆解後之二、三天），與申○○共同意圖營利
      ，二人在中和市○○路五五七號四樓辛○○住處向辛○○、庚○○拿取二支掌
      心雷（內每支含二個彈匣，子彈數目不詳），再於辛○○住處附近以十六萬元
      之價格，販賣給不詳真實姓名之成年男子「蘇慶祥」，得款亥○○分得二萬元
      ，餘由申○○與辛○○結算；同年七月間某日，亥○○與「蘇慶祥」者基於概
      括之犯意聯絡及行為分擔，同至申○○上址三重市○○街住處，由亥○○以十
      五萬元向申○○購得九０手槍一支（含彈匣二個、子彈十六發），再由亥○○
      、「蘇慶祥」持至土城市○○路附近，以二十七萬元價格，販賣予不詳姓名之
      人，亥○○分得二萬元，餘由「蘇慶祥」獨得。同年七月中旬某日，亥○○復
      承上開犯意，由「蘇慶祥」提供三十萬元，由亥○○出面與辛○○聯絡，向辛○○購買九０手槍二支（含二個彈匣、每個彈匣子彈數目不詳），約定於中和
      市○○街二十八號小歇泡沫紅茶店交貨，辛○○隨即至中和市○○街合作金庫
      中和支庫保險箱取出槍彈，並於該處附近交付亥○○，亥○○、「蘇慶祥」旋
      將該二支槍彈轉賣予在該附近等候之林佑儒（由檢察官偵辦），得款五十萬元
      ，亥○○分得五萬元等情，已據被告亥○○於警訊及偵查中（見見八十九年度
      偵字第二三一八０卷第四頁）供承不諱，核與被告辛○○、申○○於偵查及乙○訊問時之供述相符，顯見被告亥○○出面分別向被告申○○、辛○○、庚○○購買上開槍彈後，再交付與他人轉賣圖利，至為明確，被告亥○○辯稱：伊
      不知運輸者為槍彈，及伊只是載買主前往購買槍彈，並未參與販賣云云，不足
      採信，事證明確，被告亥○○之犯行，堪以認定。
二、核被告寅○○、亥○○所為，均係犯槍砲彈藥刀械管制條例第七條第一項之未經
    許可，販賣手槍罪及同條例第十二條第一項之未經許可，販賣子彈罪。被告亥○○另犯有同條例第七條第一項未經許可，運輸手槍罪及第十二條第一項未經許可
    ，運輸子彈罪。被告丁承德所為，係犯槍砲彈藥刀械管制條例第七條第四項之未
    經許可，持有手槍罪、同條例第十二條之未經許可，持有子彈罪。被告寅○○、
    亥○○持有槍彈之低度行為，為販賣之高度行為所吸收，均不另論罪。被告亥○○分別與申○○、「蘇慶祥」成年男子對於上開犯行之實施，互有犯意聯絡及行
    為分擔，均為共同正犯。被告寅○○、亥○○各自所為上開未經許可，販賣手槍
    、子彈犯行，各時間緊接，所犯構成要件分別相同，顯係各基於概括犯意而反覆
    為之，各應依連續犯之規定，分別論以一罪，並分別加重其刑（法定刑為死刑、
    無期徒刑部分依法不得加重）。被告寅○○所為未經許可，販賣手槍、子彈、亥
    ○○所為未經許可，販賣、運輸手槍、子彈、丁承德所為未經許可，持有手槍、
    子彈之各自犯行，各係一行為而觸犯數罪名，各為想像競合犯，被告寅○○從一
    重之未經許可，販賣手槍罪處斷，被告亥○○從一重之未經許可，販賣手槍及運
    輸手槍罪處斷，被告丁承德則從一重之未經許可，持有手槍罪處斷。被告亥○○
    所犯上開販賣手槍、運輸手槍二罪，有方法結果之牽連關係，應從一重之未經許
    可，販賣手槍罪處斷。爰審酌被告寅○○、亥○○為圖私利，販賣槍彈，危害社
    會安全至鉅，犯後仍飾詞避重就輕，尚無悔意，被告丁承德未經許可持有六支槍
    械，犯後矢口否認犯行，且未供出槍彈流向，對社會安全構成威脅等一切情狀，
    分別量處如主文所示之刑，並均就罰金部分諭知易服勞役之折算標準，以資懲儆
    。查被告寅○○、亥○○均犯槍砲彈藥刀械管制條例第七條第一項未經許可，販
    賣手槍罪，被告丁承德係犯同條例第七條第四項未經許可，持有手槍罪，各經判
    處有期徒刑，且販賣或購買數量為五枝以上，均屬火力強大之槍彈，嚴重威脅社
    會治安，顯有矯治其社會危險性之必要，且與憲法第二十三條所定之比例原則無
    悖，就被告寅○○、亥○○、丁承德，併依同條例第十九條第一項之規定，宣告
    於刑之執行完畢或赦免後，令入勞動場所，強制工作三年。被告丁承德未經許可
    ，持有之上開槍彈，均未扣案，且無從查悉其型式、槍號及所用子彈，爰不為宣
    告沒收，附此敘明。
陸、被告壬○○論罪科刑部分：
一、訊據被告壬○○對於未經許可持有Ｍ１６自動步槍、彈及點二五手槍、子彈之犯
    行供承不諱，核與被告子○○於警訊（見九十年偵字第四００三卷第十一頁背面
    ）、申○○於警訊及乙○九十年五月一日訊問時所述之情節相符，並經被告庚○○於警訊中供稱：我知道子○○和癸○○曾要拿一把Ｍ１６步槍給我看，說是張
    翔飛的現在槍還在阿飛手中等語（見八十九年度偵字第二二七０二卷第三八八頁
    ），互核一致，並有被告張翔飛未經許可持有之Ｍ１６步槍一支及子彈十六顆（
    原扣得十八顆，鑑驗試射二顆）扣案可佐，又該扣案槍彈經送驗結果，槍枝管制
    編號0000000000，認係美國BUSH MASTER廠製XM15-E2S型制式口徑
    5.56MM自動步槍一支，機械性能良好，可擊發子彈，認具殺傷力，子彈十八顆，
    認均係制式口徑5.56MM步槍彈，其中十四顆（試射二顆）彈底標記為HP. 223 5.
    56，認均具殺傷力，另四顆彈底標記為CJ3，認均具殺傷力，有內政部警政署刑
    事警察局九十年三月一日刑鑑字第二五三二二鑑驗通知書在卷可稽，事證明確，
    被告張翔飛之犯行，堪以認定。
二、核被告壬○○所為，係犯槍砲彈藥刀械管制條例第七條第四項之未經許可，持有
    自動步槍、手槍罪及同條例第十二條之未經許可，持有子彈罪。被告張翔飛之上
    開犯行，各時間緊接，所犯構成要件分別相同，顯係各基於概括犯意而反覆為之
    ，各應依連續犯之規定，分別論以未經許可，持有自動步槍及未經許可，持有子
    彈一罪，並分別加重其刑。被告張翔飛所犯未經許可，持有自動步槍及未經許可
    ，持有子彈犯行，係一行為而觸犯數罪名，為想像競合犯，應從一重之未經許可
    ，持有自動步槍罪處斷。爰審酌被告張翔飛之犯罪動機、目的、手段及犯後坦承
    犯行，態度尚佳等一切情狀，量處如主文所示之刑，並就罰金部分諭知易服勞役
    之折算標準。被告壬○○未經許可持有，經扣案之Ｍ１６步槍一支（槍枝管制編
    號0000000000）及子彈十六顆（原扣得十八顆，鑑驗試射二顆）均屬
    違禁物，依刑法第三十八條第一項第一款規定，宣告沒收。
三、被告壬○○雖犯槍砲彈藥刀械管制條例第七條第四項未經許可，持有自動步槍罪
    ，經判處有期徒刑，然其持有槍枝數量為二支，其中未經許可持有手槍，僅二、
    三天即歸還，且尚未發覺有以該二支槍枝犯其他罪，又經警逮捕後並隨即供出槍
    彈之藏放地點，坦承犯行，犯後態度亦佳，其對社會治安之危險性較低，依憲法
    第二十三條所定之比例原則，尚無矯治其社會危險性之必要，爰不予宣告令入勞
    動處所，強制工作，併此敘明。
柒、被告午○○論罪科刑部分：
一、訊據被告午○○矢口否認有何藏匿犯人之犯行，辯稱：伊不知子○○係通緝之人
    犯云云，經查：被告午○○自八十九年七月十日起至同年十二月五日止，提供台
    北縣新莊市○○街八十二巷十號之三房屋供子○○居住而藏匿之，且被告午○○
    與子○○係十多年之好友等情，為被告子○○與午○○所自承（見乙○九十年四
    月二十四日訊問筆錄），且被告子○○當時為避免遭警查獲，係以變造之「柳聰
    明」身分證作掩護，有該變造「柳聰明」身分證一枚扣案可佐，核與被告午○○
    供稱子○○當時叫他們叫他「小柳」等情，正相符合；又被告子○○在八十六年
    間另犯組織犯罪條例罪，經台灣高等法院花蓮分院判處有期徒刑三年，並於刑之
    執行完畢後，令入勞動處所強制工作三年，因未到案執行，而遭通緝，亦有台灣
    高等法院檢察署刑案紀錄簡覆表可參，被告午○○提供上開住所供子○○藏匿，
    並配合其以「柳聰明」身分，以「小柳」稱之，顯見其知悉子○○為犯人而藏匿
    之無訛，所辯為卸責之詞，不足採信，事證明確，被告午○○之犯行，亦堪認定
    。
二、核被告午○○所為，係犯刑法第一百六十四條第一項之藏匿犯人罪。爰審酌被告
    午○○之犯罪動機、目的、所生危害及犯後否認犯行，尚無悔意等一切情狀，量
    處如主文所示之刑，並諭知易科罰金之折算準（被告行為後之刑法第四十一條業
    於九十年一月十日修正公布，於同年月十二日生效，而修正後之刑法第四十一條
    第一項係規定：「犯最重本刑為五年以下有期徒刑之罪，而受六個月以下有期徒
    刑或拘役之宣告，因身體、教育、職業、家庭之關係或其他正當事由，執行顯有
    困難者，得以一元以上三元以下折算一日。但確因不執行所宣告之刑，難收矯正
    之效，或難以維持法秩序者，不在此限。」，修正後之刑法第四十一條第一項之
    規定，將原得易科罰金者之範圍，由僅限於犯最重本刑為三年以下有期徒刑之罪
    擴大至犯最重本刑為五年以下有期徒刑之罪，二相比較，以修正後之刑法第四十
    一條第一項之規定，有利於被告，自應依刑法第二條第一項前段之規定，適用裁
    判時之法律即修正後刑法第四十一條第一項之規定，而對被告之刑諭知易科罰金
    之折算標準。），以示懲儆。
捌、被告丙○○無罪部分：
一、公訴意旨略以：八十九年一月間，庚○○以同上方法自柬埔寨購得克拉克、掌心
    雷、捷克ＣＺ廠製ＣＺ七五、ＣＺ九九、九０手槍等均屬槍砲彈藥刀械管制條例
    第四條所管制之槍枝約十至十五支，及不詳數目之上開管制槍枝之子彈、彈匣後
    ，以同上方式裝入發電機內，於同年一月二十六日進口，同年月二十七日由辛○○以同上方法報關後，由丙○○提供ＨＢ－０一八五號自小客車，夥同子○○、
    寅○○、宙○○及庚○○、辛○○在台北市○○○路、梧州街口接貨後，共同運
    輸至台北縣中和市○○路○段一一四巷十弄十七號二樓寅○○之住處拆解起出槍
    彈，由庚○○取走全部槍彈，將之藏放於上開世華銀行土城分行保險箱內，伺機
    販賣圖利，因認被告丙○○涉有槍砲彈藥刀械管制條例第七條第一項販賣、運輸
    槍械及同條例第十二條第一項販賣子彈罪嫌云云。
二、按犯罪事實應依證據認定之，無證據不得推定其犯罪事實，刑事訴訟法第一百五
    十四條定有明文；次按認定犯罪事實，須依證據，而所謂證據，係指合法之積極
    證據就犯罪事實能為具體之證明者而言；又認定不利於被告之事實，須依積極證
    據，苟積極證據不足為不利於被告事實之認定時，即應為有利於被告之認定，更
    不必有何有利之證據，最高法院三十年上字第八一六號著有判例。又所謂「積極
    證據足以為不利被告事實之認定」，係指據為訴訟上證明之全盤證據資料，在客
    觀上已達於通常一般之人均不致於有所懷疑，而得確信被告確曾犯罪之程度，若
    未達到此一程度，而有合理懷疑之存在時，即無從為有罪之確信，此觀同院七十
    六年度台上字第四八九六號判例意旨自明。
三、訊據被告丙○○堅決否認有何上開犯行，辯稱：伊當日有載子○○至該處，但伊
    即前往上班，並未參與載送運輸，亦不知其內為何物等語，按公訴人認被告丙○○有上開犯行，係以上開事實業據被告子○○、辛○○供述屬實為主要論據，經
    查：本件僅被告辛○○曾於偵查中一度提及丙○○有參與運輸槍彈之事實（見八
    十九年度偵字第二二七０二卷第一八四頁），而共同參與運輸之被告庚○○、寅
    ○○則於警訊及偵查中，均分別指稱係由庚○○、辛○○、寅○○、子○○及宙
    ○○等五人共同前往搬運槍彈，並未提及被告丙○○有參與運輸、販賣槍彈之情
    事，且被告子○○於偵查中雖有述及丙○○有載其至台北市○○○路、梧州街口
    ，但並未一起搬運等語，但並未供述被告丙○○有參予運輸、販賣槍彈之事（見
    八十九年偵字第二二七０二號卷第二二二頁背面），公訴人認被告子○○於偵查
    中供述丙○○有參與運輸、販賣槍彈屬實，尚有誤會；又經乙○訊之被告辛○○
    供稱：當天有庚○○、子○○、寅○○、宙○○及我，不確定有看到丙○○等語
    （見乙○九十年五月一日訊問筆錄），並未供述被告丙○○有參予運輸或販賣槍
    彈之情事，顯見被告辛○○並不確定丙○○有參與運輸槍彈之事，互核庚○○、
    寅○○、子○○之供述，堪信被告丙○○所辯未參與運輸、販賣槍彈等語為真實
    可採。此外，乙○復查無直接積極之證據足證被告丙○○有公訴人所指之犯行，
    是不能僅以被告辛○○偵查中之供述，即遽謂被告丙○○有上開犯行，依上開說
    明，不能證明被告丙○○犯罪，爰應為無罪之諭知，以示審慎。
玖、被告酉○○、宙○○、地○○俟到案後另行審結。
據上論斷，應依刑事訴訟法第二百九十九條第一項前段、第三百條、第三百零一條第
一項，懲治走私條例第二條第一項、槍砲彈藥刀械管制條例第七條第一項、第四項、
第八條第一項、第四項、第十一條第一項、第十二條第一項、第四項、第十三條第一
項、第十四條第三項、第十九條第一項，毒品危害防制條例第十一條第二項、第十八
條第一項前段，證人保護法第十四條第一項，刑法第二條第一項前段、後段、第十一
條前段、第二十八條、第五十六條、第二百十六條、第二百十條、第二百十二條、第
二百十四條、第二百十七條、第二百十九條、第一百六十四條第一項、第三百三十七
條、第五十五條、第四十七條、第四十二條第二項、第三項、第五十一條第二款、第
五款、第七款、第三十七條第一項、第三十八條第一項第一款、第二款，修正後刑法
第四十一條第一項前段，罰金罰鍰提高標準條例第一條前段、第二條，現行法規所定
貨幣單位折算新臺幣條例第二條，判決如主文。
本案經檢察官陳銘祥到庭執行職務。
中      華      民      國    九十      年      十      月    二十四    日
                                      臺灣板橋地方法院刑事第五庭
                                          法  官  林  錫  凱
右正本證明與原本無異。
如不服本判決，應於判決送達後十日內，向乙○提出上訴狀。
                                          書記官  林  兆  嘉
中      華      民      國    九十      年      十      月    二十五    日
附錄本案論罪科刑法條全文：
槍砲彈藥刀械管制條例第七條：
未經許可，製造、販賣或運輸火、肩射武器、機關槍、衝鋒槍、卡柄槍、自動步槍
、普通步槍、馬槍、手槍或各類彈、炸彈、爆裂物者，處死刑、無期徒刑或七年以
上有期徒刑；處徒刑者，併科新臺幣三千萬元以下罰金。
未經許可，轉讓、出租或出借前項所列槍、彈藥者，處無期徒刑或五年以上有期徒
刑，併科新臺幣一千萬元以下罰金。
意圖供自己或他人犯罪之用，而犯前二項之罪者，處死刑或無期徒刑；處徒刑者，併
科新臺幣五千萬元以下罰金。
未經許可，持有、寄藏或意圖販賣而陳列第一項所列槍、彈藥者，處五年以上有期
徒刑，併科新臺幣一千萬元以下罰金。
第一項至第三項之未遂犯罰之。
槍砲彈藥刀械管制條例第八條
未經許可，製造、販賣或運輸鋼筆槍、瓦斯槍、麻醉槍、獵槍或空氣槍者，處五年以
上有期徒刑，併科新台幣一千萬元以下罰金。
未經許可，轉讓、出租或出借前項所列槍枝者，處三年以上十年以下有期徒刑，併科
新台幣七百萬元以下罰金。
意圖供自己或他人犯罪之用，而犯前二項之罪者，處無期徒刑或七年以上有期徒刑，
併科新台幣一千萬元以下罰金。
未經許可，持有、寄藏或意圖販賣而陳列第一項所列槍枝者，處一年以上七年以下有
期徒刑，併科新台幣七百萬元以下罰金。
第一項至第三項之未遂犯罪之。
槍砲彈藥刀械管制條例第十一條
未經許可，製造、販賣或運輸第四條第一項第一款所稱其他可發射金屬或子彈具有殺
傷力之各式槍砲者，處五年以上有期徒刑，併科新臺幣一千萬元以下罰金。
未經許可，轉讓、出租或出借前項所列槍砲者，處三年以上十年以下有期徒刑，併科
新臺幣七百萬元以下罰金。
意圖供自己或他人犯罪之用，而犯前二項之罪者，處無期徒刑或七年以上有期徒刑，
併科新臺幣一千萬元以下罰金。
未經許可，持有、寄藏或意圖販賣而陳列第一項所列槍砲者，處一年以上七年以下有
期徒刑，併科新臺幣七百萬元以下罰金。
第一項至第三項之未遂犯罰之。
槍砲彈藥刀械管制條例第十二條：
未經許可，製造、販賣或運輸子彈者，處一年以上七年以下有期徒刑，併科新臺幣五
百萬元以下罰金。
未經許可，轉讓、出租或出借子彈者，處六月以上五年以下有期徒刑，併科新臺幣三
百萬元以下罰金。
意圖供自己或他人犯罪之用，而犯前二項之罪者，處三年以上十年以下有期徒刑，併
科新臺幣七百萬元以下罰金。
未經許可，持有、寄藏或意圖販賣而陳列子彈者，處五年以下有期徒刑，併科新臺幣
三百萬元以下罰金。
第一項至第三項之未遂犯罰之。
槍砲彈藥刀械管制條例第十三條：
未經許可，製造、販賣或運輸槍砲、彈藥之主要組成零件者，處三年以上十年以下有
期徒刑，併科新台幣七百萬元以下罰金。
未經許可，轉讓、出租或出借前項零件者，處一年以上七年以下有期徒刑，併科新台
幣五百萬元以下罰金。
意圖供自己或他人犯罪之用，而犯前二項之罪者，處五年以上有期徒刑，併科新台幣
一千萬元以下罰金。
未經許可，持有、寄藏或意圖販賣而陳列第一項所列零件者，第六月以上五年以下有
期徒刑，併科新台幣三百萬元以下罰金。
第一項至第三項之未遂犯罰之。
槍砲彈藥刀械管制條例第十四條
未經許可，製造、販賣或運輸刀械者，處三年以下有期徒刑，併科新台幣一百萬元以
下罰金。
意圖供自己或他人犯罪之用，而犯前項之罪者，處六月以上五年以下有期徒刑，併科
新台幣三百萬元以下罰金。
未經許可，持有或意圖販賣而陳列刀械者，處一年以下有期徒刑、拘役或新台幣五十
萬元以下罰金。
第一項及第二項之未遂犯罰之。
懲治走私條例第二條：
私運管制物品進口、出口逾公告數額者，處七年以下有期徒刑，得併科新臺幣二十萬
元以下罰金。
以犯前項之罪為常業者，處三年以上十年以下有期徒刑，得併科新臺幣三十萬以下罰
金。
第一項未遂犯罰之。
第一項所稱管制物品及其數額，由行政院公告之。
毒品危害防制條例第十一條
持有第一級毒品者，處三年以下有期徒刑、拘役或新台幣五萬元以下罰金。
持有第二級毒品者，處二年以下有期徒刑、拘役或新台幣三萬元以下罰金。
持有專供製造或施用毒品之器具者，處一年以下有期徒刑、拘役或新台幣一萬元以下
罰金。
證人保護法第十四條第一項
第二條所列刑事案件之被告或犯罪嫌疑人，於偵查中供述與該案案情有重要關係之待
證事項或其他共犯之犯罪事證，因而使檢察官得以追訴該案之其他共犯者，以經檢察
官事先同意者為限，就其因供述所涉之犯罪，減輕或免除其刑。
刑法第一百六十四條
藏匿犯人或依法逮捕拘禁之脫逃人或使之隱避者，處二年以下有期徒刑、拘役或五百
元以下罰金。
意圖犯前項之罪而頂替者。
刑法第二百十條
偽造、變造私文書，足以生損害於公眾或他人者，處五年以下有期徒刑。
刑法第二百十二條
偽造、變造護照、旅券、免許證、特許證及關於品行、能力服務或其他相類之證書、
介紹書，足以生損害於公眾或他人者，處一年以下有期徒刑、拘役或三百元以下罰金
。
刑法第二百十四條
明知為不實之事項，而使公務員登載於職務上所掌之公文書，足以生損害於公眾或他
人者，處三年以下有期徒刑、拘役或五百元以下罰金。
刑法第二百十六條
行使第二百十條至第二百十五條之文書者，依偽造、變造文書或登載不實事項或使登
載不實事項之規定處斷。
刑法第三百三十七條
意圖為自己或第三人不法之所有，而侵占遺失物、漂流物或其他離本人所持有之物者
，處五百元以下罰金。


司法院資訊處製作；財團法人民間司法改革基金會備份。
